creating TagDict from roots
Warning: <LexEntry "["ndyū'ù"]" [] = []> has no gloss
Warning: <LexEntry "['mèē']" [] = []> has no gloss
Warning: <LexEntry "['kī']" [] = []> has no gloss
Warning: <LexEntry "['mānsāná']" [] = []> has no gloss
Warning: <LexEntry "["kùnē'é"]" [] = []> has no gloss
Warning: <LexEntry "['nà']" [] = []> has no gloss
Warning: <LexEntry "['ndzíà']" [] = []> has no gloss
Warning: <LexEntry "['chīnoan']" [] = []> has no gloss
Warning: <LexEntry "['ítyī']" [] = []> has no gloss
Warning: <LexEntry "['dyí']" [] = []> has no gloss
Warning: <LexEntry "['tyìsí']" [] = []> has no gloss
Warning: <LexEntry "['vī']" [] = []> has no gloss
Warning: <LexEntry "['ndáyí']" [] = []> has no gloss
Warning: <LexEntry "['tútyí']" [] = []> has no gloss
Warning: <LexEntry "["kwí'í"]" [] = []> has no gloss
Warning: <LexEntry "['Ñáà']" [] = []> has no gloss
Warning: <LexEntry "['kánárá']" [] = []> has no gloss
Warning: <LexEntry "['tūní']" [] = []> has no gloss
Warning: <LexEntry "['kì']" [] = []> has no gloss
Warning: <LexEntry "['sītò']" [] = []> has no gloss
Warning: <LexEntry "['kíā']" [] = []> has no gloss
Warning: <LexEntry "['tùnī']" [] = []> has no gloss
Warning: <LexEntry "['nāndòjò']" [] = []> has no gloss
Warning: <LexEntry "["ñú'ún"]" [] = []> has no gloss
Warning: <LexEntry "['Jūvēntīnò']" [] = []> has no gloss
Warning: <LexEntry "['nàkī']" [] = []> has no gloss
Warning: <LexEntry "['ēēvē']" [] = []> has no gloss
Warning: <LexEntry "['īīnī']" [] = []> has no gloss
Warning: <LexEntry "['kúné']" [] = []> has no gloss
Warning: <LexEntry "['kùjī']" [] = []> has no gloss
Warning: <LexEntry "['n']" [] = []> has no gloss
Warning: <LexEntry "['níá']" [] = []> has no gloss
Warning: <LexEntry "['vídríó']" [] = []> has no gloss
Warning: <LexEntry "['méé']" [] = []> has no gloss
Warning: <LexEntry "['núnú']" [] = []> has no gloss
Warning: <LexEntry "['īīní']" [] = []> has no gloss
Warning: <LexEntry "['nàkā']" [] = []> has no gloss
Warning: <LexEntry "["kwā'á"]" [] = []> has no gloss
Warning: <LexEntry "['vīrī']" [] = []> has no gloss
Warning: <LexEntry "['tyíná']" [] = []> has no gloss
Warning: <LexEntry "['jósínó']" [] = []> has no gloss
Warning: <LexEntry "["kùnē'ē"]" [] = []> has no gloss
Warning: <LexEntry "['úù']" [] = []> has no gloss
Warning: <LexEntry "['rā']" [] = []> has no gloss
Warning: <LexEntry "["'ví"]" [] = []> has no gloss
Warning: <LexEntry "['kājà']" [] = []> has no gloss
Warning: <LexEntry "["sìá'á"]" [] = []> has no gloss
Warning: <LexEntry "['tyīlòndò']" [] = []> has no gloss
Warning: <LexEntry "['tūnī']" [] = []> has no gloss
Warning: <LexEntry "['kù']" [] = []> has no gloss
Warning: <LexEntry "["ndá'vá"]" [] = []> has no gloss
Warning: <LexEntry "['vālī']" [] = []> has no gloss
Warning: <LexEntry "["yù'ú"]" [] = []> has no gloss
Warning: <LexEntry "['ítchīdyì']" [] = []> has no gloss
Warning: <LexEntry "['kììn']" [] = []> has no gloss
Warning: <LexEntry "["sìndé'"]" [] = []> has no gloss
Warning: <LexEntry "['kásá']" [] = []> has no gloss
Warning: <LexEntry "['mèè']" [] = []> has no gloss
Warning: <LexEntry "['kuáá']" [] = []> has no gloss
Warning: <LexEntry "['ra']" [] = []> has no gloss
Warning: <LexEntry "['vālí']" [] = []> has no gloss
Warning: <LexEntry "['sā']" [] = []> has no gloss
Warning: <LexEntry "['Nākàà']" [] = []> has no gloss
Warning: <LexEntry "['ndyíkà']" [] = []> has no gloss
Warning: <LexEntry "['kīìtyīí']" [] = []> has no gloss
Warning: <LexEntry "['kwèì']" [] = []> has no gloss
Warning: <LexEntry "['kómāànì']" [] = []> has no gloss
Warning: <LexEntry "['xini']" [] = []> has no gloss
Warning: <LexEntry "['chì']" [] = []> has no gloss
Warning: <LexEntry "["kā'vìn"]" [] = []> has no gloss
Warning: <LexEntry "['i᷇']" [] = []> has no gloss
Warning: <LexEntry "["sìā'"]" [] = []> has no gloss
Warning: <LexEntry "['chìì']" [] = []> has no gloss
Warning: <LexEntry "['tòyīká']" [] = []> has no gloss
Warning: <LexEntry "['nājá']" [] = []> has no gloss
Warning: <LexEntry "["tandzi'"]" [] = []> has no gloss
Warning: <LexEntry "['ñi']" [] = []> has no gloss
Warning: <LexEntry "['íí']" [] = []> has no gloss
Warning: <LexEntry "['kītò']" [] = []> has no gloss
Warning: <LexEntry "['jámá']" [] = []> has no gloss
Warning: <LexEntry "['ndyíxì']" [] = []> has no gloss
Warning: <LexEntry "["vā'à"]" [] = []> has no gloss
Warning: <LexEntry "["kā'àn"]" [] = []> has no gloss
Warning: <LexEntry "['tyìkwá']" [] = []> has no gloss
Warning: <LexEntry "['tyíīn']" [] = []> has no gloss
Warning: <LexEntry "['vísī']" [] = []> has no gloss
Warning: <LexEntry "["ù'ù"]" [] = []> has no gloss
Warning: <LexEntry "['ùùn']" [] = []> has no gloss
Warning: <LexEntry "['yúùkù']" [] = []> has no gloss
Warning: <LexEntry "['javii']" [] = []> has no gloss
Warning: <LexEntry "['yīto']" [] = []> has no gloss
Warning: <LexEntry "['ítchí']" [] = []> has no gloss
Warning: <LexEntry "['ka']" [] = []> has no gloss
Warning: <LexEntry "["sívā'à"]" [] = []> has no gloss
Warning: <LexEntry "["nàkē'"]" [] = []> has no gloss
Warning: <LexEntry "['ni']" [] = []> has no gloss
Warning: <LexEntry "["síá'"]" [] = []> has no gloss
Warning: <LexEntry "['sín']" [] = []> has no gloss
Warning: <LexEntry "['kánī']" [] = []> has no gloss
Warning: <LexEntry "['chí']" [] = []> has no gloss
Warning: <LexEntry "['ñí']" [] = []> has no gloss
Warning: <LexEntry "['ī']" [] = []> has no gloss
Warning: <LexEntry "['sīī']" [] = []> has no gloss
Warning: <LexEntry "['dàjī']" [] = []> has no gloss
Warning: <LexEntry "['tyūkù']" [] = []> has no gloss
Warning: <LexEntry "['nánná']" [] = []> has no gloss
Warning: <LexEntry "['Tyī']" [] = []> has no gloss
Warning: <LexEntry "['kúnè']" [] = []> has no gloss
Warning: <LexEntry "['kìshì']" [] = []> has no gloss
Warning: <LexEntry "["nàkē'ēēn"]" [] = []> has no gloss
Warning: <LexEntry "['tyùk']" [] = []> has no gloss
Warning: <LexEntry "["kà'á"]" [] = []> has no gloss
Warning: <LexEntry "['kù']" [] = []> has no gloss
Warning: <LexEntry "["síá'ān"]" [] = []> has no gloss
Warning: <LexEntry "['kūsí']" [] = []> has no gloss
Warning: <LexEntry "['kìvīn']" [] = []> has no gloss
Warning: <LexEntry "['nò']" [] = []> has no gloss
Warning: <LexEntry "['Sí']" [] = []> has no gloss
Warning: <LexEntry "['tyíū']" [] = []> has no gloss
Warning: <LexEntry "['jākùú']" [] = []> has no gloss
Warning: <LexEntry "['vītyí']" [] = []> has no gloss
Warning: <LexEntry "['Lópés']" [] = []> has no gloss
Warning: <LexEntry "['lēí']" [] = []> has no gloss
Warning: <LexEntry "['tāvēlò']" [] = []> has no gloss
Warning: <LexEntry "['kúnùù']" [] = []> has no gloss
Warning: <LexEntry "['vìtyí']" [] = []> has no gloss
Warning: <LexEntry "["chīnoa'"]" [] = []> has no gloss
Warning: <LexEntry "["ndzù'ú"]" [] = []> has no gloss
Warning: <LexEntry "["kā'àù"]" [] = []> has no gloss
Warning: <LexEntry "["'ò"]" [] = []> has no gloss
Warning: <LexEntry "['ndyīkī']" [] = []> has no gloss
Warning: <LexEntry "['kēán']" [] = []> has no gloss
Warning: <LexEntry "['í']" [] = []> has no gloss
Warning: <LexEntry "['kājā']" [] = []> has no gloss
Warning: <LexEntry "['ándyīví']" [] = []> has no gloss
Warning: <LexEntry "["síá'and"]" [] = []> has no gloss
Warning: <LexEntry "["ñù'ù"]" [] = []> has no gloss
Warning: <LexEntry "["ndā'yì"]" [] = []> has no gloss
Warning: <LexEntry "['íítī']" [] = []> has no gloss
Warning: <LexEntry "['kūādró']" [] = []> has no gloss
Warning: <LexEntry "['ndòyó']" [] = []> has no gloss
Warning: <LexEntry "['kò']" [] = []> has no gloss
Warning: <LexEntry "['sìá']" [] = []> has no gloss
Warning: <LexEntry "['ndzìì']" [] = []> has no gloss
Warning: <LexEntry "['kúāā']" [] = []> has no gloss
Warning: <LexEntry "['kūtò']" [] = []> has no gloss
Warning: <LexEntry "['tāvaelò']" [] = []> has no gloss
Warning: <LexEntry "['kàsā']" [] = []> has no gloss
Warning: <LexEntry "['ndāvá']" [] = []> has no gloss
Warning: <LexEntry "['jāndàsí']" [] = []> has no gloss
Warning: <LexEntry "['kān']" [] = []> has no gloss
Warning: <LexEntry "['tāní']" [] = []> has no gloss
Warning: <LexEntry "["vá'"]" [] = []> has no gloss
Warning: <LexEntry "["ñù'ūn"]" [] = []> has no gloss
Warning: <LexEntry "['ndātyí']" [] = []> has no gloss
Warning: <LexEntry "['vàlí']" [] = []> has no gloss
Warning: <LexEntry "["ñì'ì"]" [] = []> has no gloss
Warning: <LexEntry "['Tyīīn']" [] = []> has no gloss
Warning: <LexEntry "['válīè']" [] = []> has no gloss
Warning: <LexEntry "['kīnù']" [] = []> has no gloss
Warning: <LexEntry "['ēvē']" [] = []> has no gloss
Warning: <LexEntry "['tyìīn']" [] = []> has no gloss
Warning: <LexEntry "['nāvālà']" [] = []> has no gloss
Warning: <LexEntry "["'ó"]" [] = []> has no gloss
Warning: <LexEntry "["sīá'á"]" [] = []> has no gloss
Warning: <LexEntry "['síà']" [] = []> has no gloss
Warning: <LexEntry "['kàchù']" [] = []> has no gloss
Warning: <LexEntry "['kānà']" [] = []> has no gloss
Warning: <LexEntry "['kàtà']" [] = []> has no gloss
Warning: <LexEntry "['núù']" [] = []> has no gloss
Warning: <LexEntry "['ña']" [] = []> has no gloss
Warning: <LexEntry "["ñá'á"]" [] = []> has no gloss
Warning: <LexEntry "['kùchī']" [] = []> has no gloss
Warning: <LexEntry "['ko']" [] = []> has no gloss
Warning: <LexEntry "["kē'án"]" [] = []> has no gloss
Warning: <LexEntry "['vàlì']" [] = []> has no gloss
Warning: <LexEntry "["kwā'ā"]" [] = []> has no gloss
Warning: <LexEntry "['tyìsì']" [] = []> has no gloss
Warning: <LexEntry "["ndzù'"]" [] = []> has no gloss
Warning: <LexEntry "['àná']" [] = []> has no gloss
Warning: <LexEntry "["tá'vì"]" [] = []> has no gloss
Warning: <LexEntry "['kúchì']" [] = []> has no gloss
Warning: <LexEntry "['kī']" [] = []> has no gloss
Warning: <LexEntry "['jàvì']" [] = []> has no gloss
Warning: <LexEntry "['chítò']" [] = []> has no gloss
Warning: <LexEntry "['ñāní']" [] = []> has no gloss
Warning: <LexEntry "['ùùn']" [] = []> has no gloss
Warning: <LexEntry "['víxā']" [] = []> has no gloss
Warning: <LexEntry "['Kúnē']" [] = []> has no gloss
Warning: <LexEntry "['kámākí']" [] = []> has no gloss
Warning: <LexEntry "['kùáá']" [] = []> has no gloss
Warning: <LexEntry "["kē'ė"]" [] = []> has no gloss
Warning: <LexEntry "['síi']" [] = []> has no gloss
Warning: <LexEntry "['kátà']" [] = []> has no gloss
Warning: <LexEntry "['kúnē']" [] = []> has no gloss
Warning: <LexEntry "['ndzīví']" [] = []> has no gloss
Warning: <LexEntry "['mānì']" [] = []> has no gloss
Warning: <LexEntry "["chìjē'é"]" [] = []> has no gloss
Warning: <LexEntry "['ùsí']" [] = []> has no gloss
Warning: <LexEntry "['chīn']" [] = []> has no gloss
Warning: <LexEntry "['tantyii']" [] = []> has no gloss
Warning: <LexEntry "['ñì']" [] = []> has no gloss
Warning: <LexEntry "['ñī']" [] = []> has no gloss
Warning: <LexEntry "['còmīdá']" [] = []> has no gloss
Warning: <LexEntry "['í']" [] = []> has no gloss
Warning: <LexEntry "["yà'ā"]" [] = []> has no gloss
Warning: <LexEntry "['nàkátyà']" [] = []> has no gloss
Warning: <LexEntry "['ndyúchī']" [] = []> has no gloss
Warning: <LexEntry "["kùā'ā"]" [] = []> has no gloss
Warning: <LexEntry "['kīí']" [] = []> has no gloss
Warning: <LexEntry "['ìtyí']" [] = []> has no gloss
Warning: <LexEntry "['níjò']" [] = []> has no gloss
Warning: <LexEntry "['jánī']" [] = []> has no gloss
Warning: <LexEntry "['nínánárá']" [] = []> has no gloss
Warning: <LexEntry "['jáni']" [] = []> has no gloss
Warning: <LexEntry "['kīxì']" [] = []> has no gloss
Warning: <LexEntry "['vē']" [] = []> has no gloss
Warning: <LexEntry "['sāí']" [] = []> has no gloss
Warning: <LexEntry "['sàkū']" [] = []> has no gloss
Warning: <LexEntry "['tuni']" [] = []> has no gloss
Warning: <LexEntry "['nana']" [] = []> has no gloss
Warning: <LexEntry "["'ì"]" [] = []> has no gloss
Warning: <LexEntry "['tyí']" [] = []> has no gloss
Warning: <LexEntry "['tátā']" [] = []> has no gloss
Warning: <LexEntry "['chí']" [] = []> has no gloss
Warning: <LexEntry "['jātà']" [] = []> has no gloss
Warning: <LexEntry "['kāsā']" [] = []> has no gloss
Warning: <LexEntry "['tyíín']" [] = []> has no gloss
Warning: <LexEntry "['ēvè']" [] = []> has no gloss
Warning: <LexEntry "['ēēvè']" [] = []> has no gloss
Warning: <LexEntry "['ndátō']" [] = []> has no gloss
Warning: <LexEntry "['íty']" [] = []> has no gloss
Warning: <LexEntry "['kú']" ['Verb'] = []> has no gloss
Warning: <LexEntry "['tātù']" [] = []> has no gloss
Warning: <LexEntry "['yùkù']" [] = []> has no gloss
Warning: <LexEntry "['jāā']" [] = []> has no gloss
Warning: <LexEntry "['tòkò']" [] = []> has no gloss
Warning: <LexEntry "['līmón']" [] = []> has no gloss
Warning: <LexEntry "['nāvēlà']" [] = []> has no gloss
Warning: <LexEntry "['ndyí']" [] = []> has no gloss
Warning: <LexEntry "["ké'è"]" [] = []> has no gloss
Warning: <LexEntry "['ānávélà']" [] = []> has no gloss
Warning: <LexEntry "['ṅdzītá']" [] = []> has no gloss
Warning: <LexEntry "["ñijò'"]" [] = []> has no gloss
Warning: <LexEntry "['ū']" [] = []> has no gloss
Warning: <LexEntry "["sívā'ā"]" [] = []> has no gloss
Warning: <LexEntry "['vī']" [] = []> has no gloss
Warning: <LexEntry "['íñ']" [] = []> has no gloss
Warning: <LexEntry "["kùnē'"]" [] = []> has no gloss
Warning: <LexEntry "['kū']" [] = []> has no gloss
Warning: <LexEntry "['chītò']" [] = []> has no gloss
Warning: <LexEntry "['kíù']" [] = []> has no gloss
Warning: <LexEntry "['tūní']" [] = []> has no gloss
Warning: <LexEntry "['sātă']" [] = []> has no gloss
Warning: <LexEntry "["ní'í"]" [] = []> has no gloss
Warning: <LexEntry "['ndíìxì']" [] = []> has no gloss
Warning: <LexEntry "["tándzì'í"]" [] = []> has no gloss
Warning: <LexEntry "['xìní']" [] = []> has no gloss
Warning: <LexEntry "['jáā']" [] = []> has no gloss
Warning: <LexEntry "["vālí'"]" [] = []> has no gloss
Warning: <LexEntry "['xík']" [] = []> has no gloss
Warning: <LexEntry "["tà'àní"]" [] = []> has no gloss
Warning: <LexEntry "['Tà']" [] = []> has no gloss
Warning: <LexEntry "['Kú']" [] = []> has no gloss
Warning: <LexEntry "['kato']" [] = []> has no gloss
Warning: <LexEntry "['kìnù']" [] = []> has no gloss
Warning: <LexEntry "['jàn']" [] = []> has no gloss
Warning: <LexEntry "['arco']" [] = []> has no gloss
Forms: 
' : ' + NoTone
'ì : 'i + L
sì' : si' + L
sì'ì : si'i + L.L
sìì : sii + L
sí'ì : si'i + H.L
sí'ī : si'i + H.M
sī'ī : si'i + M.M
Glosses: 
die

Forms: 
' : ' + NoTone
'í : 'i + H
'ī : 'i + M
kō' : ko' + M
kō'ō : ko'o + M.M
kōˈ : koˈ + M
Glosses: 
drink

Forms: 
'ua : 'ua + NoTone
a : a + NoTone
á' : a' + H
Glosses: 
ifut?

Forms: 
'ví : 'vi + H
Glosses: 


Forms: 
'ì : 'i + L
Glosses: 


Forms: 
'ì : 'i + L
'í : 'i + H
'în : 'in + HL
i : i + NoTone
ii : ii + NoTone
in : in + NoTone
ián : ian + H
iñ : iñ + NoTone
i᷆ : i + ML
i᷆n : in + ML
ì : i + L
ìn : in + L
ìì : ii + L
ììn : iin + L
í : i + H
íi : ii + H
ín : in + H
íì : ii + HL
íìn : iin + HL
íín : iin + H
íñ : iñ + H
íī : ii + HM
î : i + HL
în : in + HL
ī : i + M
īn : in + M
īì : ii + ML
īìn : iin + ML
́i : i + H
Glosses: 
1s.poss
1sg

Forms: 
'ò : 'o + L
Glosses: 


Forms: 
'ó : 'o + H
Glosses: 


Forms: 
'ù : 'u + L
Glosses: 
?

Forms: 
'ī : 'i + M
'īī : 'ii + M
ìí : ii + LH
ìī : ii + LM
í : i + H
íí : ii + H
ī : i + M
īī : ii + M
ǐ : i + LH
ǐn : in + LH
Glosses: 
exist
live

Forms: 
'īn : 'in + M
Glosses: 
3indef.fut?

Forms: 
[...] : [...] + NoTone
kwí : kwi + H
kwē : kwe + M
Glosses: 
adverbial?
intensifier?
less.intense?

Forms: 
[h] : [h] + NoTone
[h]\ : [h]\ + NoTone
Glosses: 
irr?
neg
prs

Forms: 
[h] : [h] + NoTone
[m] : [m] + NoTone
Glosses: 
poss

Forms: 
[l] : [l] + NoTone
Glosses: 
pst

Forms: 
[m?] : [m?] + NoTone
[m] : [m] + NoTone
Glosses: 
fut?

Forms: 
a : a + NoTone
an : an + NoTone
a᷇n : an + HM
n : n + NoTone
à : a + L
àn : an + L
àā : aa + LM
á : a + H
án : an + H
áà : aa + HL
áā : aa + HM
ā : a + M
ān : an + M
ǎ : a + LH
Glosses: 
3sg.inan

Forms: 
a : a + NoTone
á : a + H
Glosses: 
or

Forms: 
a : a + NoTone
án : an + H
ā : a + M
ān : an + M
Glosses: 
?

Forms: 
aah : aah + NoTone
áà : aa + HL
óō : oo + HM
Glosses: 
oh

Forms: 
ah : ah + NoTone
eh : eh + NoTone
oh : oh + NoTone
uh : uh + NoTone
um : um + NoTone
Glosses: 
uh

Forms: 
ai : ai + NoTone
áì : ai + HL
áí : ai + H
Glosses: 
oh

Forms: 
altar : altar + NoTone
àltár : altar + L.H
Glosses: 
alter

Forms: 
am : am + NoTone
Glosses: 
um

Forms: 
amigoí : amigoi + H
āmíkó : amiko + M.H.H
Glosses: 
friend

Forms: 
arco : arco + NoTone
árco : arco + H
Glosses: 


Forms: 
arko : arko + NoTone
árkò : arko + H.L
Glosses: 
arc

Forms: 
ban : ban + NoTone
Glosses: 
[?]

Forms: 
bueno : bueno + NoTone
Glosses: 
well

Forms: 
bàlí : bali + L.H
vali : vali + NoTone
vàlī : vali + L.M
válì : vali + H.L
válí : vali + H.H
váálí : vaali + H.H
βáálí : βaali + H.H
Glosses: 
small.pl

Forms: 
báñó : baño + H.H
Glosses: 
bathroom

Forms: 
bésó : beso + H.H
Glosses: 
kiss

Forms: 
bísíklétā : bisikleta + H.H.H.M
bīsīklētà : bisikleta + M.M.M.L
bīsīklēètà : bisikleeta + M.M.ML.L
Glosses: 
bicycle

Forms: 
bóté : bote + H.H
Glosses: 
boat

Forms: 
búrgerking : burgerking + H
Glosses: 
Burger.King

Forms: 
búrò : buro + H.L
búùrrò : buurro + HL.L
Glosses: 
donkey

Forms: 
bālí : bali + M.H
bālī : bali + M.M
Glosses: 
small

Forms: 
bāndérá : bandera + M.H.H
Glosses: 
flag

Forms: 
bārrīō : barrio + M.M
Glosses: 
neighborhood

Forms: 
būrbūjà : burbuja + M.M.L
Glosses: 
bubble

Forms: 
chaa : chaa + NoTone
chàā : chaa + LM
tyàà : tyaa + L
tyàā : tyaa + LM
tyá : tya + H
tyáá : tyaa + H
tyǎ : tya + LH
Glosses: 
man

Forms: 
cha᷄gà : chaga + MH.L
chàgá : chaga + L.H
chágà : chaga + H.L
chágā : chaga + H.M
chāgà : chaga + M.L
chāgá : chaga + M.H
chāgā : chaga + M.M
Glosses: 
more

Forms: 
chikuíina : chikuiina + H
Glosses: 
thief

Forms: 
chà : cha + L
chá : cha + H
chā : cha + M
Glosses: 
emph
only

Forms: 
chàndó : chando + L.H
Glosses: 
hello.pl

Forms: 
chàà : chaa + L
châ : cha + HL
Glosses: 
hello.sg

Forms: 
chàā : chaa + LM
cháá : chaa + H
chāā : chaa + M
Glosses: 
some

Forms: 
chándò : chando + H.L
Glosses: 
??

Forms: 
chátá : chata + H.H
Glosses: 
?

Forms: 
cháán : chaan + H
Glosses: 
forehead

Forms: 
cháó : chao + H
Glosses: 
??

Forms: 
cháā : chaa + HM
tyáā : tyaa + HM
tyā : tya + M
tyāā : tyaa + M
Glosses: 
make.tortilla

Forms: 
chè'è : che'e + L.L
Glosses: 
plant

Forms: 
chèè : chee + L
Glosses: 
bull

Forms: 
chì : chi + L
Glosses: 


Forms: 
chì : chi + L
tyì : tyi + L
tyìì : tyii + L
tyīī : tyii + M
Glosses: 
because

Forms: 
chìjè' : chije' + L.L
chìjē' : chije' + L.M
chíjè' : chije' + H.L
chíjè'ē : chije'e + H.L.M
chíjèˈé : chijeˈe + H.L.H
chījè' : chije' + M.L
Glosses: 
hide

Forms: 
chìjíkō : chijiko + L.H.M
Glosses: 
??

Forms: 
chìjó : chijo + L.H
chíjó : chijo + H.H
chījó : chijo + M.H
chījō : chijo + M.M
Glosses: 
cook

Forms: 
chìjē'é : chije'e + L.M.H
Glosses: 


Forms: 
chìká : chika + L.H
chìkáà : chikaa + L.HL
chìkáā : chikaa + L.HM
chìkāà : chikaa + L.ML
chíkà : chika + H.L
chíkàà : chikaa + H.L
chíkáà : chikaa + H.HL
chīkàà : chikaa + M.L
chīkáà : chikaa + M.HL
chīkáā : chikaa + M.HM
chīkā : chika + M.M
Glosses: 
put
put.in

Forms: 
chìlénā : chilena + L.H.M
Glosses: 
chilena

Forms: 
chìnìì : chinii + L.L
Glosses: 
butterfly.weed

Forms: 
chìnóàn : chinoan + L.HL
Glosses: 
put.on

Forms: 
chìsī : chisi + L.M
tyīsī : tyisi + M.M
Glosses: 
under

Forms: 
chìtó : chito + L.H
chìtō : chito + L.M
chìītó : chiito + LM.H
chító : chito + H.H
chítō : chito + H.M
chíító : chiito + H.H
chītó : chito + M.H
chītō : chito + M.M
chīītō : chiito + M.M
Glosses: 
cat

Forms: 
chìì : chii + L
Glosses: 


Forms: 
chí : chi + H
Glosses: 
it??

Forms: 
chí : chi + H
Glosses: 


Forms: 
chí : chi + H
Glosses: 


Forms: 
chí : chi + H
chī : chi + M
Glosses: 
emph?

Forms: 
chíndyèē : chindyee + H.LM
chíndzēé : chindzee + H.MH
chīndyē : chindye + M.M
chīndzēé : chindzee + M.MH
Glosses: 
help

Forms: 
chíndásí : chindasi + H.H.H
Glosses: 
dip

Forms: 
chítò : chito + H.L
Glosses: 


Forms: 
chíìvò : chiivo + HL.L
Glosses: 
goat

Forms: 
chíín : chiin + H
Glosses: 
nail

Forms: 
chù' : chu' + L
chù'ù : chu'u + L.L
chú' : chu' + H
chú'ū : chu'u + H.M
chúù'ù : chuu'u + HL.L
Glosses: 
be.cooked

Forms: 
chùùn : chuun + L
Glosses: 
??

Forms: 
chú : chu + H
chúùn : chuun + HL
chúú : chuu + H
chúún : chuun + H
chúūn : chuun + HM
chū : chu + M
chūn : chun + M
chūū : chuu + M
chūūn : chuun + M
Glosses: 
chore

Forms: 
chā'yì : cha'yi + M.L
Glosses: 
rotten

Forms: 
chāā : chaa + M
Glosses: 
hello

Forms: 
chīn : chin + M
Glosses: 


Forms: 
chīndzà'yà : chindza'ya + M.L.L
Glosses: 
peach

Forms: 
chīndzà'yī : chindza'yi + M.L.M
Glosses: 
peach

Forms: 
chīndzììchí : chindziichi + M.L.H
Glosses: 
avocado

Forms: 
chīndzììkì : chindziiki + M.L.L
tyìndyìkì : tyindyiki + L.L.L
tyìndzìkì : tyindziki + L.L.L
Glosses: 
cow

Forms: 
chīndòòkò : chindooko + M.L.L
Glosses: 
chicatana

Forms: 
chīnoa' : chinoa' + M
Glosses: 


Forms: 
chīnoan : chinoan + M
Glosses: 


Forms: 
chītò : chito + M.L
Glosses: 


Forms: 
chōkōlátè : chokolate + M.M.H.L
Glosses: 
chocolate

Forms: 
chūtyá : chutya + M.H
Glosses: 
be.full

Forms: 
clásé : clase + H.H
Glosses: 
class

Forms: 
còmīdá : comida + L.M.H
Glosses: 


Forms: 
cābáyò : cabayo + M.H.L
Glosses: 
horse

Forms: 
cērvézá : cerveza + M.H.H
Glosses: 
beer

Forms: 
dyí : dyi + H
Glosses: 


Forms: 
dàjī : daji + L.M
Glosses: 


Forms: 
dày : day + L
ndá'yì : nda'yi + H.L
Glosses: 
yell

Forms: 
dáñá : daña + H.H
Glosses: 
Daña

Forms: 
dìbújó : dibujo + L.H.H
dībújò : dibujo + M.H.L
dībújó : dibujo + M.H.H
Glosses: 
picture

Forms: 
dìsiémbré : disiembre + L.H.H
Glosses: 
December

Forms: 
dò : do + L
Glosses: 
??

Forms: 
dón : don + H
dôn : don + HL
dōn : don + M
Glosses: 
Don

Forms: 
dórìs : doris + H.L
dórīs : doris + H.M
Glosses: 
Doris

Forms: 
dē gwādālúpé : de gwadalupe + M.M.M.H.H
Glosses: 
of.Guadalupe

Forms: 
dōmíngó : domingo + M.H.H
Glosses: 
sunday

Forms: 
dūbālíìn : dubaliin + M.M.HL
Glosses: 
duvalin mexican candy

Forms: 
e : e + NoTone
e᷅n : en + LM
è : e + L
èn : en + L
èé : ee + LH
é : e + H
én : en + H
éé : ee + H
ē : e + M
ēn : en + M
ě : e + LH
ěn : en + LH
Glosses: 
1pl.inc

Forms: 
eve : eve + NoTone
èvè : eve + L.L
èèvè : eeve + L.L
ēèvè : eeve + ML.L
Glosses: 
two

Forms: 
eve mendo : eve mendo + NoTone
Glosses: 
2d

Forms: 
frésnó : fresno + H.H
Glosses: 
Fresno

Forms: 
frésá : fresa + H.H
Glosses: 
strawberry

Forms: 
fókò : foko + H.L
Glosses: 
light

Forms: 
fóndó : fondo + H.H
Glosses: 
bottom
underskirt

Forms: 
fēvréró : fevrero + M.H.H
Glosses: 
February

Forms: 
fīdéó : fideo + M.H
Glosses: 
k.o.pasta

Forms: 
ga : ga + NoTone
gá : ga + H
gâ : ga + HL
gā : ga + M
Glosses: 
foc?

Forms: 
grís : gris + H
grîs : gris + HL
Glosses: 
gray

Forms: 
grāvár : gravar + M.H
grāvâr : gravar + M.HL
Glosses: 
record

Forms: 
gà : ga + L
Glosses: 
??

Forms: 
gà : ga + L
gá : ga + H
gā : ga + M
Glosses: 
emph?
more

Forms: 
gà : ga + L
gá : ga + H
ka : ka + NoTone
kaa : kaa + NoTone
kàà : kaa + L
ká : ka + H
káà : kaa + HL
káàn : kaan + HL
káá : kaa + H
káā : kaa + HM
kâ : ka + HL
kùá : kua + LH
kā : ka + M
kāà : kaa + ML
kāá : kaa + MH
Glosses: 
that
there

Forms: 
gàà : gaa + L
gá : ga + H
gáà : gaa + HL
gāà : gaa + ML
Glosses: 
existential

Forms: 
gìtárá : gitara + L.H.H
Glosses: 
guitar

Forms: 
górró : gorro + H.H
Glosses: 
cap

Forms: 
gāyétá : gayeta + M.H.H
Glosses: 
cookie

Forms: 
hì' : hi' + L
jì' : ji' + L
jì'ī : ji'i + L.M
Glosses: 
leg

Forms: 
hííkó : hiiko + H.H
jiko : jiko + NoTone
jìkó : jiko + L.H
jìkō : jiko + L.M
jììkó : jiiko + L.H
jíkó : jiko + H.H
jííkó : jiiko + H.H
jīkò : jiko + M.L
Glosses: 
tall

Forms: 
i : i + NoTone
iìn : iin + L
ìn : in + L
ììn : iin + L
ín : in + H
íìn : iin + HL
íín : iin + H
íīn : iin + HM
ī : i + M
īn : in + M
īīn : iin + M
Glosses: 
one

Forms: 
iiñ tú'ú làà : iiñ tu'u laa + H.H.L
Glosses: 
lonely person

Forms: 
ita : ita + NoTone
ìtà : ita + L.L
ītà : ita + M.L
ītā : ita + M.M
īītā : iita + M.M
Glosses: 
flower

Forms: 
itandzii : itandzii + NoTone
ītā ndzìí : ita ndzii + M.M.LH
Glosses: 
marigold

Forms: 
iñi : iñi + NoTone
ììn : iin + L
ííní : iini + H.H
íínī : iini + H.M
īñí : iñi + M.H
īī : ii + M
īīn : iin + M
īīní : iini + M.H
īīnî : iini + M.HL
Glosses: 
inside

Forms: 
iēló : ielo + M.H
yéló : yelo + H.H
yēló : yelo + M.H
Glosses: 
ice

Forms: 
i᷇ : i + HM
Glosses: 


Forms: 
jaa : jaa + NoTone
jà : ja + L
jā : ja + M
jāá : jaa + MH
Glosses: 
?
then

Forms: 
jadzi : jadzi + NoTone
jà'y : ja'y + L
jà'yí : ja'yi + L.H
jà'yī : ja'yi + L.M
Glosses: 
child
daughter

Forms: 
javii : javii + NoTone
jāvì : javi + M.L
Glosses: 


Forms: 
ja᷄kwítyí : jakwityi + MH.H.H
jāá kwīty : jaa kwity + MH.M
jāá kwītyí : jaa kwityi + MH.M.H
jāá kwītyī : jaa kwityi + MH.M.M
Glosses: 
always

Forms: 
jo : jo + NoTone
jò : jo + L
jòò : joo + L
jó : jo + H
jō : jo + M
jō'ò : jo'o + M.L
jōō : joo + M
Glosses: 
but

Forms: 
jutyíí : jutyii + H
Glosses: 
priest

Forms: 
jwáná : jwana + H.H
Glosses: 
Juana

Forms: 
jwán̄ : jwan + H.M
jwân : jwan + HL
Glosses: 
Juan

Forms: 
jwākín̄ : jwakin + M.H.M
Glosses: 
Joaquín

Forms: 
jà : ja + L
jàà : jaa + L
já : ja + H
jā : ja + M
Glosses: 
caus?

Forms: 
jà : ja + L
já : ja + H
Glosses: 
can

Forms: 
jà : ja + L
já : ja + H
jāàn : jaan + ML
Glosses: 
yes

Forms: 
jà'mà : ja'ma + L.L
jà'má xìtà : ja'ma xita + L.H.L.L
já'mà : ja'ma + H.L
jā'mà : ja'ma + M.L
jā'má : ja'ma + M.H
Glosses: 
cloth
clothes

Forms: 
jà'ì : ja'i + L.L
jà'ī : ja'i + L.M
Glosses: 
son

Forms: 
jàkà : jaka + L.L
jàká : jaka + L.H
jàkā : jaka + L.M
jàkǎ : jaka + L.LH
jààkā : jaaka + L.M
jáká : jaka + H.H
jākā : jaka + M.M
Glosses: 
just

Forms: 
jàmā : jama + L.M
Glosses: 
change.clothes

Forms: 
jàn : jan + L
Glosses: 


Forms: 
jàn : jan + L
ján : jan + H
jáná : jana + H.H
jánā : jana + H.M
jāniá : jania + M.H
jāná : jana + M.H
jāñá : jaña + M.H
Glosses: 
fall

Forms: 
jàndasi : jandasi + L
Glosses: 
make.wet

Forms: 
jànà : jana + L.L
Glosses: 
animate.property

Forms: 
jàní : jani + L.H
jànī : jani + L.M
jání : jani + H.H
jāní : jani + M.H
Glosses: 
also

Forms: 
jàvì : javi + L.L
jàví : javi + L.H
jàvī : javi + L.M
jávì : javi + H.L
Glosses: 
?
rain

Forms: 
jàvì : javi + L.L
jāvi : javi + M
jāví : javi + M.H
Glosses: 


Forms: 
jàxìtà : jaxita + L.L.L
Glosses: 
hot

Forms: 
jàyíì jàyíí : jayii jayii + L.HL.L.H
Glosses: 
great grandkid

Forms: 
jàyíì jí'ì jàyí yíìn : jayii ji'i jayi yiin + L.HL.H.L.L.H.HL
Glosses: 
the daughter of my male son

Forms: 
jàyíì níáā : jayii niaa + L.HL.HM
Glosses: 
female child

Forms: 
jàyíì yíí jàyí : jayii yii jayi + L.HL.H.L.H
Glosses: 
the son of the male child

Forms: 
jàyíìn tātāì : jayiin tatai + L.HL.M.ML
Glosses: 
my stepfather's child

Forms: 
jàyíìn xíkwáì : jayiin xikwai + L.HL.H.HL
Glosses: 
great grandchildren

Forms: 
jàyíìn ñanì : jayiin ñani + L.HL.L
Glosses: 
female grandchild

Forms: 
jàyā : jaya + L.M
Glosses: 
let go

Forms: 
jàñà : jaña + L.L
nìjānā : nijana + L.M.M
nìjāñárá : nijañara + L.M.H.H
ñíjāñàá : ñijañaa + H.M.LH
Glosses: 
fall

Forms: 
já : ja + H
Glosses: 
??

Forms: 
já : ja + H
Glosses: 
then

Forms: 
já' : ja' + H
já'á : ja'a + H.H
Glosses: 
foreign

Forms: 
já'ma᷄xītà : ja'maxita + H.MH.M.L
Glosses: 
tortilla.cloth

Forms: 
já'và : ja'va + H.L
Glosses: 
frog

Forms: 
jákwà'à : jakwa'a + H.L.L
Glosses: 
study

Forms: 
jákàkà : jakaka + H.L.L
jákākā : jakaka + H.M.M
Glosses: 
drive

Forms: 
jákànà : jakana + H.L.L
jákānā : jakana + H.M.M
Glosses: 
throw

Forms: 
jáká : jaka + H.H
Glosses: 
brave

Forms: 
jákásīō : jakasio + H.H.M
kásī : kasi + H.M
Glosses: 
remove

Forms: 
jákūsiá'ān : jakusia'an + H.M.H.M
Glosses: 
feed

Forms: 
jámá : jama + H.H
Glosses: 


Forms: 
jángò : jango + H.L
ákò : ako + H.L
Glosses: 
right?

Forms: 
jáni : jani + H
Glosses: 


Forms: 
jánàkākā : janakaka + H.L.M.M
Glosses: 
make.thin

Forms: 
jáná' : jana' + H.H
Glosses: 
show

Forms: 
jánānā : janana + H.M.M
Glosses: 
raise

Forms: 
jánāˈà : janaˈa + H.M.L
Glosses: 
point

Forms: 
jánī : jani + H.M
Glosses: 


Forms: 
jásì : jasi + H.L
Glosses: 
nephew

Forms: 
jáà : jaa + HL
Glosses: 
??

Forms: 
jáà : jaa + HL
jāà : jaa + ML
Glosses: 
fresh
hot

Forms: 
jáímé : jaime + H.H
Glosses: 
Jaime

Forms: 
jáā : jaa + HM
Glosses: 


Forms: 
jè : je + L
jè'è : je'e + L.L
jē : je + M
jē'ē : je'e + M.M
Glosses: 
like.this

Forms: 
jì'ndyì : ji'ndyi + L.L
Glosses: 
butt

Forms: 
jì'ví : ji'vi + L.H
Glosses: 
poop

Forms: 
jìkì : jiki + L.L
jíkì : jiki + H.L
jīkì : jiki + M.L
Glosses: 
necklace

Forms: 
jìkò : jiko + L.L
jíkò : jiko + H.L
jíkòñá : jikoña + H.L.H
Glosses: 
neck

Forms: 
jìì : jii + L
jìī : jii + LM
jí : ji + H
jíí : jii + H
jīì : jii + ML
Glosses: 
happy

Forms: 
jììnī : jiini + L.M
Glosses: 
eat.breakfast

Forms: 
jí : ji + H
jíìn : jiin + HL
Glosses: 
weird

Forms: 
jí'í : ji'i + H.H
Glosses: 
female

Forms: 
jík : jik + H
jíkí : jiki + H.H
kūjík : kujik + M.H
kūjíky : kujiky + M.H
kūjíkí : kujiki + M.H.H
Glosses: 
play

Forms: 
jíkî : jiki + H.HL
Glosses: 
play

Forms: 
jítyí : jityi + H.H
Glosses: 
cheek

Forms: 
jò : jo + L
ìjǒ : ijo + L.LH
Glosses: 
chaos

Forms: 
jò' : jo' + L
jò'ò : jo'o + L.L
jò'ō : jo'o + L.M
jō' : jo' + M
Glosses: 
ear

Forms: 
jòkò : joko + L.L
Glosses: 
shoulder

Forms: 
jó'ó : jo'o + H.H
Glosses: 
deaf

Forms: 
jósínó : josino + H.H.H
Glosses: 


Forms: 
jù : ju + L
Glosses: 
?

Forms: 
jùú : juu + LH
Glosses: 
?

Forms: 
jā : ja + M
Glosses: 
really

Forms: 
jā : ja + M
Glosses: 
future?

Forms: 
jākùú : jakuu + M.LH
Glosses: 


Forms: 
jāmón̄ : jamon + M.H.M
Glosses: 
ham

Forms: 
jāndàsí : jandasi + M.L.H
Glosses: 


Forms: 
jāná : jana + M.H
Glosses: 
purposive

Forms: 
jāráná : jarana + M.H.H
Glosses: 
jarana

Forms: 
jātà : jata + M.L
Glosses: 


Forms: 
jātākā : jataka + M.M.M
Glosses: 
gather

Forms: 
jāáná : jaana + MH.H
Glosses: 
also?

Forms: 
jāā : jaa + M
Glosses: 


Forms: 
jī'vínchīkì : ji'vinchiki + M.H.M.L
Glosses: 
cow.poop

Forms: 
jīvī : jivi + M.M
Glosses: 
like

Forms: 
jīvīní : jivini + M.M.H
jīvīnī : jivini + M.M.M
Glosses: 
also

Forms: 
jōséē : josee + M.HM
Glosses: 
José

Forms: 
jōxīīnī : joxiini + M.M.M
Glosses: 
first

Forms: 
jūkété : jukete + M.H.H
Glosses: 
toy

Forms: 
jūvēntínó : juventino + M.M.H.H
Glosses: 
Juventino

Forms: 
jūvēntīnò : juventino + M.M.M.L
Glosses: 


Forms: 
k : k + NoTone
ki : ki + NoTone
kù : ku + L
kùù : kuu + L
kùū : kuu + LM
kú : ku + H
kúù : kuu + HL
kúú : kuu + H
kúū : kuu + HM
kāū : kau + M
kō : ko + M
kū : ku + M
kū' : ku' + M
kūú : kuu + MH
kūū : kuu + M
Glosses: 
be
become
happen

Forms: 
ka : ka + NoTone
Glosses: 


Forms: 
ka : ka + NoTone
kà : ka + L
ká : ka + H
káā : kaa + HM
kā : ka + M
Glosses: 
be

Forms: 
kachun : kachun + NoTone
kachundzu : kachundzu + NoTone
kachundzu'u : kachundzu'u + NoTone
kachù : kachu + L
káchúūn : kachuun + H.HM
kāchúù : kachuu + M.HL
kāchúūn : kachuun + M.HM
Glosses: 
work

Forms: 
kaja : kaja + NoTone
kàjà : kaja + L.L
kàjā : kaja + L.M
kája : kaja + H
kájà : kaja + H.L
kájá : kaja + H.H
kájí : kaji + H.H
kájā : kaja + H.M
kājá : kaja + M.H
kājí : kaji + M.H
kājā : kaja + M.M
Glosses: 
do.irr
make.irr

Forms: 
kalifornia : kalifornia + NoTone
kālīfórniá : kalifornia + M.M.H.H
Glosses: 
California

Forms: 
kanùñ : kanuñ + L
ká'nō : ka'no + H.M
káˈnò : kaˈno + H.L
sá'nò : sa'no + H.L
sá'nō : sa'no + H.M
Glosses: 
big.sg
fat

Forms: 
kato : kato + NoTone
Glosses: 


Forms: 
katooundzu'u : katooundzu'u + NoTone
kāātó : kaato + M.H
Glosses: 
tie

Forms: 
kaàku : kaaku + L
kààkū : kaaku + L.M
kákw : kakw + H
kākū : kaku + M.M
kāākū : kaaku + M.M
Glosses: 
be.born

Forms: 
kitò : kito + L
kītō : kito + M.M
Glosses: 
bamboo

Forms: 
kixi : kixi + NoTone
kìxì : kixi + L.L
kíx : kix + H
kíxì : kixi + H.L
kíxí : kixi + H.H
kíxī : kixi + H.M
kííxī : kiixi + H.M
kīxā : kixa + M.M
kīxī : kixi + M.M
kīx̄i : kixi + M.M
Glosses: 
do.realis
make.realis

Forms: 
kià'à : kia'a + L.L
kìà'ā : kia'a + L.M
Glosses: 
measure

Forms: 
kià'á : kia'a + L.H
Glosses: 
sibling

Forms: 
kià'ā : kia'a + L.M
Glosses: 
brother

Forms: 
kiàjē'ē : kiaje'e + L.M.M
kīà : kia + ML
kīá : kia + MH
Glosses: 
like.this

Forms: 
kiáā : kiaa + HM
kíà : kia + HL
kíáà : kiaa + HL
kīà : kia + ML
Glosses: 
why?

Forms: 
ko : ko + NoTone
Glosses: 


Forms: 
ko : ko + NoTone
kò : ko + L
kòò : koo + L
kòó : koo + LH
kòō : koo + LM
kó : ko + H
kóò : koo + HL
kù : ku + L
kō : ko + M
kōò : koo + ML
kōó : koo + MH
Glosses: 
neg
neg.exist

Forms: 
ko'ò : ko'o + L
kò'ò : ko'o + L.L
kò'òō : ko'oo + L.LM
kō'ò : ko'o + M.L
Glosses: 
plate

Forms: 
ku : ku + NoTone
Glosses: 
person

Forms: 
ku : ku + NoTone
kw : kw + NoTone
kwà : kwa + L
kù : ku + L
kùú : kuu + LH
kùū : kuu + LM
kú : ku + H
kū : ku + M
xù : xu + L
Glosses: 
fut
inf
irr

Forms: 
kuní : kuni + H
kùní : kuni + L.H
kùnī : kuni + L.M
kùtō : kuto + L.M
kú : ku + H
kún : kun + H
kúni : kuni + H
kúnì : kuni + H.L
kúnī : kuni + H.M
kúùni : kuuni + HL
kúùnì : kuuni + HL.L
kúú : kuu + H
kūn : kun + M
kūnì : kuni + M.L
kūní : kuni + M.H
kūnī : kuni + M.M
kūñī : kuñi + M.M
nì : ni + L
Glosses: 
?
des
like
want

Forms: 
kuádró : kuadro + H.H
Glosses: 
picture

Forms: 
kuáá : kuaa + H
Glosses: 


Forms: 
kwià : kwia + L
kwiàà : kwiaa + L
kwìà : kwia + L
kwìàá : kwiaa + LH
kwìá : kwia + LH
kwìā : kwia + LM
kwīà : kwia + ML
Glosses: 
year

Forms: 
kwà' : kwa' + L
kwà'à : kwa'a + L.L
kwà'àn : kwa'an + L.L
kwàn' : kwan' + L
kwàˈà : kwaˈa + L.L
kwàˈàn : kwaˈan + L.L
kwáˈ : kwaˈ + H
kwáˈá : kwaˈa + H.H
kwā' : kwa' + M
kwā'un : kwa'un + M
kwā'à : kwa'a + M.L
kwā'ā : kwa'a + M.M
à'à : a'a + L.L
à'àn : a'an + L.L
Glosses: 
go.realis

Forms: 
kwà'à : kwa'a + L.L
kwà'àn : kwa'an + L.L
kwà'ā : kwa'a + L.M
kwà'āá : kwa'aa + L.MH
kwà'ǎ : kwa'a + L.LH
kwá'à : kwa'a + H.L
kwā'à : kwa'a + M.L
Glosses: 
many
much

Forms: 
kwànānā : kwanana + L.M.M
Glosses: 
move.up

Forms: 
kwàyā'ā : kwaya'a + L.M.M
yàˈà : yaˈa + L.L
yáˈà : yaˈa + H.L
Glosses: 
pass

Forms: 
kwààn : kwaan + L
kwáá : kwaa + H
kwáán : kwaan + H
kwāán : kwaan + MH
Glosses: 
yellow

Forms: 
kwàá : kwaa + LH
kwā : kwa + M
Glosses: 
?

Forms: 
kwàˈà : kwaˈa + L.L
kwáˈàn : kwaˈan + H.L
kwāˈá : kwaˈa + M.H
Glosses: 
pl

Forms: 
kwá : kwa + H
Glosses: 
buy

Forms: 
kwá : kwa + H
kwákú : kwaku + H.H
sākū : saku + M.M
ákù : aku + H.L
ákú : aku + H.H
ákū : aku + H.M
ākù : aku + M.L
Glosses: 
laugh
smile

Forms: 
kwá : kwa + H
kwákú : kwaku + H.H
sākū : saku + M.M
ákù : aku + H.L
ákú : aku + H.H
ákū : aku + H.M
ākū : aku + M.M
Glosses: 
cry

Forms: 
kwá' : kwa' + H
kwá'á : kwa'a + H.H
kwá'ā : kwa'a + H.M
kwáʔá : kwaʔa + H.H
kwā'ā : kwa'a + M.M
Glosses: 
red

Forms: 
kwá'á : kwa'a + H.H
Glosses: 
leave

Forms: 
kwá'á yúùtyà : kwa'a yuutya + H.H.HL.L
kwá'áyúùtyà : kwa'ayuutya + H.H.HL.L
Glosses: 
pink

Forms: 
kwáàyì : kwaayi + HL.L
Glosses: 
horse

Forms: 
kwáá : kwaa + H
Glosses: 
blind

Forms: 
kwè' : kwe' + L
kwē'è : kwe'e + M.L
Glosses: 
mad

Forms: 
kwè'è : kwe'e + L.L
Glosses: 
angry
sickness

Forms: 
kwèntá : kwenta + L.H
Glosses: 
realization

Forms: 
kwèì : kwei + L
Glosses: 


Forms: 
kwèē : kwee + LM
kwé : kwe + H
kwéé : kwee + H
kwē : kwe + M
kwēē : kwee + M
Glosses: 
slow

Forms: 
kwèˈè : kweˈe + L.L
kwéˈé : kweˈe + H.H
Glosses: 
angry

Forms: 
kwéntá : kwenta + H.H
Glosses: 
?

Forms: 
kwéntó : kwento + H.H
Glosses: 
story

Forms: 
kwéé : kwee + H
Glosses: 
??

Forms: 
kwééní : kweeni + H.H
kwéénī : kweeni + H.M
Glosses: 
little.bit

Forms: 
kwì'ná : kwi'na + L.H
kwì'nā : kwi'na + L.M
kwí'ná : kwi'na + H.H
Glosses: 
theft
thief

Forms: 
kwìty : kwity + L
kwìtyîn : kwityin + L.HL
kwíty : kwity + H
kwīty : kwity + M
kwītyí : kwityi + M.H
kwītyī : kwityi + M.M
Glosses: 
always
just.now?

Forms: 
kwììkà : kwiika + L.L
Glosses: 
comb

Forms: 
kwí : kwi + H
kwíì : kwii + HL
Glosses: 
green

Forms: 
kwí'í : kwi'i + H.H
Glosses: 


Forms: 
kwíka : kwika + H
Glosses: 
rich

Forms: 
kwíí : kwii + H
Glosses: 
clear

Forms: 
kwíí : kwii + H
kwī'í : kwi'i + M.H
Glosses: 
fruit

Forms: 
kwííkó : kwiiko + H.H
kwīkò : kwiko + M.L
Glosses: 
hungry

Forms: 
kwā'á : kwa'a + M.H
Glosses: 


Forms: 
kwā'ā : kwa'a + M.M
kwā'ān : kwa'an + M.M
Glosses: 


Forms: 
kwāxì : kwaxi + M.L
Glosses: 
squish

Forms: 
kwāˈān : kwaˈan + M.M
Glosses: 
??

Forms: 
kwēntā : kwenta + M.M
Glosses: 
bead

Forms: 
kwītyí : kwityi + M.H
Glosses: 
?

Forms: 
kà : ka + L
Glosses: 
at.the.hour

Forms: 
kà : ka + L
ká : ka + H
kā : ka + M
Glosses: 
fut?

Forms: 
kà : ka + L
sìkà : sika + L.L
síkà : sika + H.L
síká : sika + H.H
síkā : sika + H.M
sīká : sika + M.H
sīkā : sika + M.M
Glosses: 
walk

Forms: 
kà' : ka' + L
kà'à : ka'a + L.L
kà'àn : ka'an + L.L
kàn'à : kan'a + L.L
kàˈà : kaˈa + L.L
ká' : ka' + H
ká'à : ka'a + H.L
ká'àn : ka'an + H.L
ká'á : ka'a + H.H
ká'án : ka'an + H.H
ká'ā : ka'a + H.M
ká'ān : ka'an + H.M
káán : kaan + H
káˈ : kaˈ + H
káˈà : kaˈa + H.L
káˈá : kaˈa + H.H
káˈā : kaˈa + H.M
kā' : ka' + M
kān : kan + M
kāˈ : kaˈ + M
kāˈà : kaˈa + M.L
kǎ'án : ka'an + LH.H
Glosses: 
talk

Forms: 
kà' : ka' + L
kàn' : kan' + L
kàn'àn : kan'an + L.L
kān' : kan' + M
kānī : kani + M.M
Glosses: 
tell

Forms: 
kà'nò : ka'no + L.L
sá'nō : sa'no + H.M
Glosses: 
break

Forms: 
kà'á : ka'a + L.H
Glosses: 


Forms: 
kà'án : ka'an + L.H
ká'á : ka'a + H.H
ká'án : ka'an + H.H
kā'án : ka'an + M.H
Glosses: 
believe

Forms: 
kàch : kach + L
kàchì : kachi + L.L
kách : kach + H
káchì : kachi + H.L
káchí : kachi + H.H
kāch : kach + M
kāchi : kachi + M
kāchí : kachi + M.H
kāchī : kachi + M.M
Glosses: 
say

Forms: 
kàchù : kachu + L.L
Glosses: 


Forms: 
kàfê : kafe + L.HL
Glosses: 
coffee

Forms: 
kàjí : kaji + L.H
kājī : kaji + M.M
ndájí : ndaji + H.H
ndājí : ndaji + M.H
ndājī : ndaji + M.M
sāj : saj + M
sājī : saji + M.M
Glosses: 
be.closed

Forms: 
kàmà : kama + L.L
kámá : kama + H.H
kámā : kama + H.M
kāmà : kama + M.L
kāmā : kama + M.M
kāāmā : kaama + M.M
Glosses: 
fast
quickly
soon

Forms: 
kàn'ñí : kan'ñi + L.H
kā'ní : ka'ni + M.H
sá'n : sa'n + H
sā'ní : sa'ni + M.H
sā'nī : sa'ni + M.M
à'ní : a'ni + L.H
Glosses: 
kill

Forms: 
kàndjá : kandja + L.H
kàndjā : kandja + L.M
Glosses: 
trip

Forms: 
kàndyá : kandya + L.H
kàndyā : kandya + L.M
Glosses: 
take

Forms: 
kànàkàá : kanakaa + L.L.LH
kānākà : kanaka + M.M.L
kānākàà : kanakaa + M.M.L
kānākā : kanaka + M.M.M
Glosses: 
have?
sit
stay

Forms: 
kànì : kani + L.L
kánī : kani + H.M
káán : kaan + H
káánī : kaani + H.M
káñ : kañ + H
káñī : kañi + H.M
kān : kan + M
kāni : kani + M
kānì : kani + M.L
kāní : kani + M.H
kānī : kani + M.M
kāānī : kaani + M.M
Glosses: 
hit
press

Forms: 
kànî : kani + L.HL
Glosses: 
get.to

Forms: 
kàrō : karo + L.M
kárró : karro + H.H
káró : karo + H.H
kárō : karo + H.M
kāró : karo + M.H
kārō : karo + M.M
Glosses: 
car

Forms: 
kàsà : kasa + L.L
kàsàà : kasaa + L.L
kàsá : kasa + L.H
kásà : kasa + H.L
kásàà : kasaa + H.L
kásāā : kasaa + H.M
kāsà : kasa + M.L
kāsàà : kasaa + M.L
kāsáá : kasaa + M.H
kāsáˈ : kasaˈ + M.H
kāsāà : kasaa + M.ML
Glosses: 
arrive
come

Forms: 
kàsà'á : kasa'a + L.L.H
kàsā' : kasa' + L.M
kā : ka + M
kāsá' : kasa' + M.H
kāsá'á : kasa'a + M.H.H
kāsā'á : kasa'a + M.M.H
Glosses: 
start

Forms: 
kàsí : kasi + L.H
kùsi : kusi + L
kùsí : kusi + L.H
kúsi : kusi + H
kúsí : kusi + H.H
kūsi : kusi + M
kūsiá'ā : kusia'a + M.H.M
kūūsi : kuusi + M
kūūsī : kuusi + M.M
si : si + NoTone
sì : si + L
sí : si + H
sī : si + M
Glosses: 
eat

Forms: 
kàsā : kasa + L.M
Glosses: 


Forms: 
kàtyí : katyi + L.H
Glosses: 
scratch

Forms: 
kàtà : kata + L.L
Glosses: 


Forms: 
kàtà : kata + L.L
kátá : kata + H.H
kátā : kata + H.M
kātā : kata + M.M
tā : ta + M
Glosses: 
sing

Forms: 
kàvá : kava + L.H
Glosses: 
canyon, cliff
cave

Forms: 
kàxì : kaxi + L.L
Glosses: 
crush

Forms: 
kàyì : kayi + L.L
kààyi : kaayi + L
káyì : kayi + H.L
káyī : kayi + H.M
káàyi : kaayi + HL
kāyì : kayi + M.L
Glosses: 
burn

Forms: 
kààxí : kaaxi + L.H
Glosses: 
stab

Forms: 
kàá : kaa + LH
Glosses: 
metal

Forms: 
ká'ndzí : ka'ndzi + H.H
Glosses: 
explode

Forms: 
ká'vì : ka'vi + H.L
ká'ví : ka'vi + H.H
ká'vī : ka'vi + H.M
kā'v : ka'v + M
kā'ví : ka'vi + M.H
kā'vī : ka'vi + M.M
kāv'ì : kav'i + M.L
kāvī : kavi + M.M
kāˈvī : kaˈvi + M.M
Glosses: 
read

Forms: 
kájá ñāmànì : kaja ñamani + H.H.M.L.L
Glosses: 
implore

Forms: 
káká : kaka + H.H
kā : ka + M
kākà : kaka + M.L
kākā : kaka + M.M
kāākā : kaaka + M.M
Glosses: 
flow
walk

Forms: 
kámá : kama + H.H
Glosses: 
come

Forms: 
kámākí : kamaki + H.M.H
Glosses: 


Forms: 
kámārā : kamara + H.M.M
Glosses: 
camera

Forms: 
kándzāā : kandzaa + H.M
Glosses: 
be.attached

Forms: 
kándzīà : kandzia + H.ML
Glosses: 
base??

Forms: 
kánà'ān : kana'an + H.L.M
Glosses: 
insult

Forms: 
káná : kana + H.H
Glosses: 
rise

Forms: 
káná : kana + H.H
Glosses: 
looking?

Forms: 
kánárá : kanara + H.H.H
Glosses: 


Forms: 
kánā : kana + H.M
Glosses: 
come.out

Forms: 
kánā : kana + H.M
kánāā : kanaa + H.M
kānā : kana + M.M
Glosses: 
call

Forms: 
kánī : kani + H.M
Glosses: 
long

Forms: 
kánī : kani + H.M
Glosses: 


Forms: 
kármà : karma + H.L
Glosses: 
karma

Forms: 
kárétà : kareta + H.H.L
Glosses: 
cart

Forms: 
kásá : kasa + H.H
Glosses: 


Forms: 
kásì : kasi + H.L
Glosses: 
eat?

Forms: 
kásī : kasi + H.M
Glosses: 
tell

Forms: 
kát : kat + H
Glosses: 
scatter

Forms: 
kátà : kata + H.L
Glosses: 


Forms: 
kátākāā : katakaa + H.M.M
káátākā : kaataka + H.M.M
káátākāā : kaatakaa + H.M.M
kātākā : kataka + M.M.M
Glosses: 
hang

Forms: 
kávà : kava + H.L
Glosses: 
roll

Forms: 
káyē : kaye + H.M
Glosses: 
road

Forms: 
káání : kaani + H.H
Glosses: 
slimy

Forms: 
káává : kaava + H.H
Glosses: 
make.hole

Forms: 
káává yāvì : kaava yavi + H.H.M.L
Glosses: 
dig.hole

Forms: 
kááváyītò : kaavayito + H.H.M.L
Glosses: 
carve.wood

Forms: 
kááyì : kaayi + H.L
sìkáàyì : sikaayi + L.HL.L
Glosses: 
burn

Forms: 
kááyí : kaayi + H.H
Glosses: 
sneeze

Forms: 
káˈá : kaˈa + H.H
kā'à : ka'a + M.L
kā'á : ka'a + M.H
Glosses: 
base
butt

Forms: 
kè' : ke' + L
kè'ē : ke'e + L.M
kè'ēn : ke'en + L.M
kē' : ke' + M
kē'é : ke'e + M.H
kē'én : ke'en + M.H
kē'ē : ke'e + M.M
kē'ēn : ke'en + M.M
Glosses: 
give

Forms: 
kè' : ke' + L
ké' : ke' + H
kē' : ke' + M
kē'în : ke'in + M.HL
kē'ēn : ke'en + M.M
kēn' : ken' + M
kēˈ : keˈ + M
Glosses: 
take

Forms: 
kèˈ? : keˈ? + L
Glosses: 
pick.up

Forms: 
ké'è : ke'e + H.L
Glosses: 


Forms: 
kì : ki + L
Glosses: 


Forms: 
kì'vì : ki'vi + L.L
kìʼví : kiʼvi + L.H
kí'v : ki'v + H
kívin : kivin + H
Glosses: 
sister

Forms: 
kì'vī : ki'vi + L.M
kìˈví : kiˈvi + L.H
kíˈvì : kiˈvi + H.L
Glosses: 
enter

Forms: 
kìjī : kiji + L.M
kìxī : kixi + L.M
Glosses: 
pot

Forms: 
kìjīló'ò : kijilo'o + L.M.H.L
Glosses: 
cup

Forms: 
kìn : kin + L
kìnì : kini + L.L
kìñì : kiñi + L.L
kìñìō : kiñio + L.LM
kínì : kini + H.L
kíní : kini + H.H
kīn : kin + M
kīnì : kini + M.L
kīnī : kini + M.M
kīñ : kiñ + M
kīñī : kiñi + M.M
Glosses: 
ugly

Forms: 
kìní : kini + L.H
kīni̍ : kini̍ + M
Glosses: 
old

Forms: 
kìnù : kinu + L.L
Glosses: 


Forms: 
kìshì : kishi + L.L
Glosses: 


Forms: 
kìsì : kisi + L.L
kísì : kisi + H.L
kísí : kisi + H.H
kísī : kisi + H.M
kīsī : kisi + M.M
kīsītyíùn : kisityiun + M.M.HL
kīsīyí : kisiyi + M.M.H
tyísí : tyisi + H.H
Glosses: 
come?

Forms: 
kìtyì : kityi + L.L
kìtyí : kityi + L.H
Glosses: 
there?

Forms: 
kìtyí : kityi + L.H
kītyí : kityi + M.H
kītyī : kityi + M.M
Glosses: 
most?

Forms: 
kìtó : kito + L.H
kītó : kito + M.H
kītō : kito + M.M
Glosses: 
??
rel?

Forms: 
kìvì : kivi + L.L
kìví : kivi + L.H
kììvì : kiivi + L.L
kívì : kivi + H.L
kīví : kivi + M.H
Glosses: 
day

Forms: 
kìvì : kivi + L.L
kīìvì : kiivi + ML.L
Glosses: 
name

Forms: 
kìvì vítyí : kivi vityi + L.L.H.H
kìvì víītyī : kivi viityi + L.L.HM.M
Glosses: 
today

Forms: 
kìvīn : kivin + L.M
Glosses: 


Forms: 
kìxì : kixi + L.L
kíxī : kixi + H.M
kíìxì : kiixi + HL.L
Glosses: 
sleep

Forms: 
kììn : kiin + L
Glosses: 


Forms: 
kìí : kii + LH
Glosses: 
boil

Forms: 
kítyì : kityi + H.L
kítyí : kityi + H.H
kíìtyì : kiityi + HL.L
kîtyì : kityi + HL.L
kītyì : kityi + M.L
kīītyí : kiityi + M.H
Glosses: 
animal

Forms: 
kív : kiv + H
kīví : kivi + M.H
Glosses: 
pierce?

Forms: 
kívikwāʧí : kivikwaʧi + H.M.H
Glosses: 
female cousin

Forms: 
kíví : kivi + H.H
kīvī : kivi + M.M
Glosses: 
die
die.fut

Forms: 
kíñò : kiño + H.L
kíñō : kiño + H.M
kīñō : kiño + M.M
Glosses: 
emph

Forms: 
kíù : kiu + HL
Glosses: 


Forms: 
kíā : kia + HM
Glosses: 


Forms: 
kíākwāʧí : kiakwaʧi + HM.M.H
Glosses: 
male cousin

Forms: 
kò : ko + L
Glosses: 


Forms: 
kò' : ko' + L
kò'ò : ko'o + L.L
kóˈ : koˈ + H
kù' : ku' + L
kù'ù : ku'u + L.L
kù'ùn : ku'un + L.L
kùn' : kun' + L
kùˈ : kuˈ + L
kú' : ku' + H
kú'ù : ku'u + H.L
kú'ùn : ku'un + H.L
kúˈùn : kuˈun + H.L
kōˈ : koˈ + M
kū' : ku' + M
kū'ù : ku'u + M.L
kū'ùn : ku'un + M.L
kūndò : kundo + M.L
kūˈ : kuˈ + M
kūˈū : kuˈu + M.M
kūˈūn : kuˈun + M.M
Glosses: 
go.irr

Forms: 
kò'ò yìījí : ko'o yiiji + L.L.LM.H
Glosses: 
pestle

Forms: 
kòmì : komi + L.L
kòmí : komi + L.H
kòòmì : koomi + L.L
kóòmì : koomi + HL.L
kōòmì : koomi + ML.L
Glosses: 
four

Forms: 
kòpál : kopal + L.H
kōpáàl : kopaal + M.HL
Glosses: 
kopal

Forms: 
kòtò : koto + L.L
Glosses: 
avoid
diaper

Forms: 
kòvá'á : kova'a + L.H.H
Glosses: 
poorly

Forms: 
kòyì : koyi + L.L
Glosses: 
pour

Forms: 
kòò : koo + L
Glosses: 
snake

Forms: 
kòò : koo + L
kóo : koo + H
kóō : koo + HM
kōō : koo + M
Glosses: 
exist.irr
live.irr

Forms: 
kòò kàān : koo kaan + L.LM
Glosses: 
rattlesnake

Forms: 
kóchí : kochi + H.H
Glosses: 
pork

Forms: 
kókó : koko + H.H
Glosses: 
coconut

Forms: 
kólò : kolo + H.L
kóòlò : koolo + HL.L
Glosses: 
turkey

Forms: 
kómàñó : komaño + H.L.H
Glosses: 
??

Forms: 
kómì : komi + H.L
kómī : komi + H.M
Glosses: 
own

Forms: 
kómāànì : komaani + H.ML.L
Glosses: 


Forms: 
kónó : kono + H.H
kùnú : kunu + L.H
kúnú : kunu + H.H
kúnúū : kunuu + H.HM
kúnúūn : kunuun + H.HM
kōnōˈ : konoˈ + M.M
Glosses: 
be.at?
be.on

Forms: 
kórá : kora + H.H
Glosses: 
fence

Forms: 
kóóchí : koochi + H.H
Glosses: 
pig

Forms: 
kù : ku + L
Glosses: 


Forms: 
kù : ku + L
Glosses: 


Forms: 
kù : ku + L
kùn : kun + L
kùū : kuu + LM
kú : ku + H
kúù : kuu + HL
kúú : kuu + H
kū : ku + M
kūn : kun + M
kūū : kuu + M
Glosses: 
abil

Forms: 
kù : ku + L
kú : ku + H
Glosses: 
??

Forms: 
kù'ún : ku'un + L.H
kù'ūn : ku'un + L.M
kú'ūn : ku'un + H.M
nákùnʔū : nakunʔu + H.L.M
Glosses: 
remember
revolve?

Forms: 
kùchí : kuchi + L.H
Glosses: 
move

Forms: 
kùchī : kuchi + L.M
Glosses: 


Forms: 
kùj : kuj + L
kùjù : kuju + L.L
kújù : kuju + H.L
Glosses: 
sleep

Forms: 
kùjànà : kujana + L.L.L
kújáná : kujana + H.H.H
Glosses: 
probably

Forms: 
kùjī : kuji + L.M
Glosses: 


Forms: 
kùkwè : kukwe + L.L
kūkwē : kukwe + M.M
Glosses: 
slow.down

Forms: 
kùmplēáñó : kumpleaño + L.MH.H
Glosses: 
birthday

Forms: 
kùndaji : kundaji + L
kúndàjīn : kundajin + H.L.M
Glosses: 
dislike

Forms: 
kùndyísà : kundyisa + L.H.L
kùndyísáˈ : kundyisaˈ + L.H.H
kūndyísā : kundyisa + M.H.M
kūndyīsā : kundyisa + M.M.M
Glosses: 
believe?

Forms: 
kùndzáá : kundzaa + L.H
Glosses: 
slide

Forms: 
kùndà : kunda + L.L
kúndà : kunda + H.L
kūndà : kunda + M.L
kūndàà : kundaa + M.L
kūndā : kunda + M.M
ndàà : ndaa + L
Glosses: 
understand

Forms: 
kùndìch : kundich + L.L
kúndyìchì : kundyichi + H.L.L
kūndyí : kundyi + M.H
kūndzīchī : kundzichi + M.M.M
Glosses: 
stand

Forms: 
kùndē'ē : kunde'e + L.M.M
kūndèˈè : kundeˈe + M.L.L
Glosses: 
meet?

Forms: 
kùní : kuni + L.H
kúní : kuni + H.H
kúnín : kunin + H.H
kōnì : koni + M.L
kōnī : koni + M.M
kūní : kuni + M.H
kūnī : kuni + M.M
kūñī : kuñi + M.M
Glosses: 
yesterday

Forms: 
kùnā : kuna + L.M
kūnā : kuna + M.M
Glosses: 
darken

Forms: 
kùnē' : kune' + L.M
Glosses: 


Forms: 
kùnē'é : kune'e + L.M.H
Glosses: 


Forms: 
kùnē'ē : kune'e + L.M.M
Glosses: 


Forms: 
kùnī : kuni + L.M
kùùní : kuuni + L.H
kùùnī : kuuni + L.M
Glosses: 
meat

Forms: 
kùsí : kusi + L.H
kúsí : kusi + H.H
kúúsì : kuusi + H.L
kúúsí : kuusi + H.H
kūsī : kusi + M.M
Glosses: 
white

Forms: 
kùtyì : kutyi + L.L
kùtyī : kutyi + L.M
Glosses: 
??

Forms: 
kùtyē : kutye + L.M
kūtye : kutye + M
kūūtyē'ē : kuutye'e + M.M.M
Glosses: 
learn

Forms: 
kùtó : kuto + L.H
kùtú : kutu + L.H
kùtū : kutu + L.M
kút : kut + H
kútu : kutu + H
kútò : kuto + H.L
kútó : kuto + H.H
kútú : kutu + H.H
kútō : kuto + H.M
kūtó : kuto + M.H
kūtóó : kutoo + M.H
kūtú : kutu + M.H
kūtō : kuto + M.M
tù'ù : tu'u + L.L
Glosses: 
like

Forms: 
kùvátyá : kuvatya + L.H.H
kùvātyá : kuvatya + L.M.H
kúvātyá : kuvatya + H.M.H
Glosses: 
be.happy?

Forms: 
kùáá : kuaa + LH
Glosses: 


Forms: 
kùùná : kuuna + L.H
nùnà : nuna + L.L
sùnā : suna + L.M
sūná : suna + M.H
Glosses: 
open

Forms: 
kùā'ā : kua'a + LM.M
Glosses: 


Forms: 
kú : ku + H
Glosses: 


Forms: 
kú : ku + H
Glosses: 


Forms: 
kú : ku + H
kúù : kuu + HL
kúú : kuu + H
kúū : kuu + HM
kū : ku + M
kūū : kuu + M
Glosses: 
prog?

Forms: 
kú : ku + H
kúùn : kuun + HL
kúūn : kuun + HM
kūūn : kuun + M
Glosses: 
drop

Forms: 
kúartó : kuarto + H.H
Glosses: 
room

Forms: 
kúbā : kuba + H.M
Glosses: 
Cuba

Forms: 
kúchì : kuchi + H.L
Glosses: 


Forms: 
kúchí : kuchi + H.H
kúchî : kuchi + H.HL
Glosses: 
clean

Forms: 
kúkà'à : kuka'a + H.L.L
Glosses: 
embarrassed

Forms: 
kúkòó : kukoo + H.LH
Glosses: 
pull

Forms: 
kúkā' : kuka' + H.M
kā' : ka' + M
Glosses: 
think

Forms: 
kúmāànì : kumaani + H.ML.L
Glosses: 
not.yet

Forms: 
kún : kun + H
kūnē'ē : kune'e + M.M.M
nē'ē : ne'e + M.M
Glosses: 
hold

Forms: 
kúndyáká : kundyaka + H.H.H
Glosses: 
guide

Forms: 
kúndyè'é : kundye'e + H.L.H
Glosses: 
proud

Forms: 
kúndyīchī : kundyichi + H.M.M
Glosses: 
be.standing

Forms: 
kúndyīsī : kundyisi + H.M.M
ndyísī : ndyisi + H.M
ndyíísī : ndyiisi + H.M
ndísī : ndisi + H.M
Glosses: 
wear

Forms: 
kúndyū'ù : kundyu'u + H.M.L
kúndyū'ùú : kundyu'uu + H.M.LH
kúndzú'ù : kundzu'u + H.H.L
kúndzū'ù : kundzu'u + H.M.L
kúyùˈù : kuyuˈu + H.L.L
Glosses: 
lie.down

Forms: 
kúndīchī : kundichi + H.M.M
kúndītyī : kundityi + H.M.M
Glosses: 
be

Forms: 
kúnè : kune + H.L
Glosses: 


Forms: 
kúné : kune + H.H
Glosses: 


Forms: 
kúnéé : kunee + H.H
kúnēē : kunee + H.M
kūnèē : kunee + M.LM
Glosses: 
be.attached?

Forms: 
kúnùù : kunuu + H.L
Glosses: 


Forms: 
kúnē : kune + H.M
Glosses: 


Forms: 
kúnē : kune + H.M
Glosses: 


Forms: 
kúnē'ēn : kune'en + H.M.M
Glosses: 
carry

Forms: 
kútyā : kutya + H.M
Glosses: 
only

Forms: 
kúè : kue + HL
sèèn : seen + L
sé : se + H
sē : se + M
sēē : see + M
sēēn : seen + M
èn : en + L
é : e + H
éè : ee + HL
éé : ee + H
ē : e + M
ēē : ee + M
Glosses: 
buy

Forms: 
kúùkì : kuuki + HL.L
Glosses: 
cookie

Forms: 
kúùkù : kuuku + HL.L
Glosses: 
gray.bird

Forms: 
kúā : kua + HM
Glosses: 
cry

Forms: 
kúāā : kuaa + HM
Glosses: 


Forms: 
kúūn : kuun + HM
Glosses: 
behave

Forms: 
kúˈùnsìíká : kuˈunsiika + H.L.LH.H
Glosses: 
travel

Forms: 
kā : ka + M
Glosses: 
?

Forms: 
kā' : ka' + M
kā'vī : ka'vi + M.M
Glosses: 
count

Forms: 
kā'ndzā  : ka'ndza  + M.M
sà'ndzà : sa'ndza + L.L
sá'ndzá : sa'ndza + H.H
sā'ndzā : sa'ndza + M.M
á'ndzá : a'ndza + H.H
Glosses: 
cut
pick

Forms: 
kā'vìn : ka'vin + M.L
Glosses: 


Forms: 
kā'àn : ka'an + M.L
Glosses: 


Forms: 
kā'àù : ka'au + M.L
Glosses: 


Forms: 
kāféè : kafee + M.HL
Glosses: 
brown

Forms: 
kājà : kaja + M.L
Glosses: 


Forms: 
kājā : kaja + M.M
Glosses: 


Forms: 
kājā ká'nūn : kaja ka'nun + M.M.H.M
Glosses: 
honor

Forms: 
kājī : kaji + M.M
Glosses: 
block

Forms: 
kāldō : kaldo + M.M
Glosses: 
soup

Forms: 
kāmì : kami + M.L
Glosses: 
burn

Forms: 
kāmīsétá : kamiseta + M.M.H.H
Glosses: 
shirt

Forms: 
kān : kan + M
Glosses: 


Forms: 
kānà : kana + M.L
Glosses: 


Forms: 
kānā : kana + M.M
Glosses: 
leave

Forms: 
kāsìvì : kasivi + M.L.L
Glosses: 
noon

Forms: 
kāsā : kasa + M.M
Glosses: 


Forms: 
kātyì : katyi + M.L
Glosses: 
shadow

Forms: 
kātyā : katya + M.M
átyā : atya + H.M
Glosses: 
dig
pick

Forms: 
kātāsáˈá : katasaˈa + M.M.H.H
Glosses: 
dance

Forms: 
kāváyò : kavayo + M.H.L
Glosses: 
horse

Forms: 
kāñì : kañi + M.L
Glosses: 
should

Forms: 
kāā : kaa + M
Glosses: 
calcium powder

Forms: 
kāˈndzī : kaˈndzi + M.M
Glosses: 
pop

Forms: 
kē'án : ke'an + M.H
Glosses: 


Forms: 
kē'ė : ke'ė + M
Glosses: 


Forms: 
kētá : keta + M.H
kētā : keta + M.M
Glosses: 
get.out

Forms: 
kēán : kean + MH
Glosses: 


Forms: 
kī : ki + M
Glosses: 


Forms: 
kī : ki + M
Glosses: 
?

Forms: 
kī : ki + M
Glosses: 


Forms: 
kī'vì : ki'vi + M.L
Glosses: 
sick

Forms: 
kīnù : kinu + M.L
Glosses: 


Forms: 
kītyí : kityi + M.H
kītyī : kityi + M.M
Glosses: 
3sg.anim

Forms: 
kītyī : kityi + M.M
Glosses: 
fruit?

Forms: 
kītò : kito + M.L
Glosses: 


Forms: 
kīxì : kixi + M.L
Glosses: 


Forms: 
kīìtyīí : kiityii + ML.MH
Glosses: 


Forms: 
kīí : kii + MH
Glosses: 


Forms: 
kīītyī síkwàā : kiityi sikwaa + M.M.H.LM
Glosses: 
bat

Forms: 
kō : ko + M
Glosses: 
??

Forms: 
kōché : koche + M.H
Glosses: 
neg?

Forms: 
kōkākólá : kokakola + M.M.H.H
Glosses: 
Coca-Cola

Forms: 
kōlór : kolor + M.H
Glosses: 
color

Forms: 
kōlō : kolo + M.M
Glosses: 
turkey

Forms: 
kōmpūtādórá : komputadora + M.M.M.H.H
Glosses: 
computer

Forms: 
kōmàní : komani + M.L.H
Glosses: 
??

Forms: 
kōmídá : komida + M.H.H
Glosses: 
food

Forms: 
kōmínó : komino + M.H.H
Glosses: 
cumin

Forms: 
kōsíná : kosina + M.H.H
Glosses: 
kitchen

Forms: 
kōsīmérá : kosimera + M.M.H.H
Glosses: 
cook

Forms: 
kōtó : koto + M.H
kōtō : koto + M.M
Glosses: 
shirt

Forms: 
kōyòjó : koyojo + M.L.H
Glosses: 
ride

Forms: 
kū : ku + M
Glosses: 


Forms: 
kū'ūn : ku'un + M.M
ñú' : ñu' + H
ñú'ún : ñu'un + H.H
ñú'ū : ñu'u + H.M
ñú'ūn : ñu'un + H.M
ñū'ūn : ñu'un + M.M
Glosses: 
be.in
contain
wear

Forms: 
kūchárá : kuchara + M.H.H
Glosses: 
spoon

Forms: 
kūna᷄ : kuna + M.MH
kūnā : kuna + M.M
Glosses: 
tired

Forms: 
kūndò : kundo + M.L
Glosses: 
staying

Forms: 
kūnó : kuno + M.H
kūnō : kuno + M.M
sìnó : sino + L.H
sínò : sino + H.L
sínō : sino + H.M
sīnō : sino + M.M
Glosses: 
run

Forms: 
kūnīvū : kunivu + M.M.M
Glosses: 
??

Forms: 
kūsí : kusi + M.H
Glosses: 


Forms: 
kūtyá : kutya + M.H
Glosses: 
be.full?

Forms: 
kūtò : kuto + M.L
Glosses: 


Forms: 
kūvá'à : kuva'a + M.H.L
Glosses: 
cook?

Forms: 
kūvétá : kuveta + M.H.H
Glosses: 
bucket

Forms: 
kūādró : kuadro + M.H
Glosses: 


Forms: 
kūātyī : kuatyi + M.M
Glosses: 
twins

Forms: 
kūūtyí : kuutyi + M.H
kūūtyī : kuutyi + M.M
Glosses: 
fill

Forms: 
kūūñā : kuuña + M.M
Glosses: 
?

Forms: 
la᷅'lā : la'la + LM.M
Glosses: 
goopy

Forms: 
leìì : leii + L
Glosses: 
baby child

Forms: 
lo'o : lo'o + NoTone
lo'ò : lo'o + L
lò : lo + L
lò'ó : lo'o + L.H
ló' : lo' + H
ló'ò : lo'o + H.L
ló'ō : lo'o + H.M
lóʔ : loʔ + H
lóˈ : loˈ + H
lóˈò : loˈo + H.L
lō'ō : lo'o + M.M
Glosses: 
small
young

Forms: 
là : la + L
lā : la + M
Glosses: 
la

Forms: 
lámbá : lamba + H.H
Glosses: 
stomach

Forms: 
lánsá : lansa + H.H
Glosses: 
projectile

Forms: 
lápì : lapi + H.L
láàpì : laapi + HL.L
Glosses: 
pen

Forms: 
lás : las + H
lásá : lasa + H.H
Glosses: 
bone

Forms: 
láwrá : lawra + H.H
Glosses: 
Laura

Forms: 
láwrèn : lawren + H.L
Glosses: 
Lauren

Forms: 
láá : laa + H
lāā : laa + M
Glosses: 
bird

Forms: 
lèe : lee + L
lèè : lee + L
lèē : lee + LM
léé : lee + H
lēé : lee + MH
lēē : lee + M
Glosses: 
baby
baby animal
young child

Forms: 
lèkàxòn : lekaxon + L.L.L
Glosses: 
wallet

Forms: 
lèèkà : leeka + L.L
lékà : leka + H.L
léékà : leeka + H.L
lēkà : leka + M.L
lēkàā : lekaa + M.LM
Glosses: 
bag

Forms: 
léché : leche + H.H
Glosses: 
milk

Forms: 
léŋgwá : leŋgwa + H.H
Glosses: 
language

Forms: 
lìvì : livi + L.L
lìví : livi + L.H
lívì : livi + H.L
līvì : livi + M.L
līví : livi + M.H
līvī : livi + M.M
Glosses: 
beautiful

Forms: 
líbrò : libro + H.L
lībró : libro + M.H
Glosses: 
book

Forms: 
lístò : listo + H.L
líístó : liisto + H.H
Glosses: 
ready

Forms: 
lòtyī'ī : lotyi'i + L.M.M
Glosses: 
few

Forms: 
lókò : loko + H.L
Glosses: 
crazy

Forms: 
lómá : loma + H.H
Glosses: 
hill

Forms: 
lópé : lope + H.H
Glosses: 
Lopez

Forms: 
lópés : lopes + H.H
Glosses: 


Forms: 
lóró : loro + H.H
Glosses: 
parrot

Forms: 
lóóvó : loovo + H.H
Glosses: 
wolf

Forms: 
lûs : lus + HL
Glosses: 
light

Forms: 
lāndyī : landyi + M.M
Glosses: 
navel

Forms: 
lāndzī : landzi + M.M
Glosses: 
belly button

Forms: 
lāndò : lando + M.L
Glosses: 
lie

Forms: 
lās nīévé : las nieve + M.MH.H
lās nīēvē : las nieve + M.M.M
lās nīēvēs : las nieves + M.M.M
Glosses: 
PN

Forms: 
lāsà : lasa + M.L
Glosses: 
skinny

Forms: 
lāā ndzáá : laa ndzaa + M.H
Glosses: 
bluebird

Forms: 
lāā sīkwàā : laa sikwaa + M.M.LM
Glosses: 
owl

Forms: 
lēchúúgá : lechuuga + M.H.H
Glosses: 
lettuce

Forms: 
lēí : lei + MH
Glosses: 


Forms: 
līmón : limon + M.H
Glosses: 


Forms: 
līmón̄ : limon + M.H.M
līmôn : limon + M.HL
Glosses: 
lemon

Forms: 
lōōsó : looso + M.H
lɔ̀sɔ́ : lɔsɔ + L.H
Glosses: 
fox

Forms: 
m'm : m'm + NoTone
m'm'm : m'm'm + NoTone
m̄'ḿ : m'ḿ + M
ú'ù'ún : u'u'un + H.L.H
ú'ùn : u'un + H.L
ū'ù'ún : u'u'un + M.L.H
Glosses: 
no

Forms: 
mbáà : mbaa + HL
Glosses: 
godfather

Forms: 
me : me + NoTone
méé : mee + H
Glosses: 


Forms: 
me' : me' + NoTone
mēé : mee + MH
Glosses: 
1p

Forms: 
mei : mei + NoTone
meiín : meiin + H
Glosses: 
1s

Forms: 
mendo : mendo + NoTone
Glosses: 
2p

Forms: 
mesa : mesa + NoTone
mèsá : mesa + L.H
mèsā : mesa + L.M
mèèsā : meesa + L.M
mésá : mesa + H.H
mēsā : mesa + M.M
Glosses: 
table

Forms: 
meun : meun + NoTone
Glosses: 
2s

Forms: 
meá : mea + H
mè : me + L
mé : me + H
mén : men + H
mē : me + M
mēé : mee + MH
mēén : meen + MH
mēē : mee + M
Glosses: 
def

Forms: 
mà'ní : ma'ni + L.H
Glosses: 
?

Forms: 
màmílá : mamila + L.H.H
Glosses: 
baby.bottle

Forms: 
mànì : mani + L.L
màní : mani + L.H
māñì : mañi + M.L
Glosses: 
blessing
spoiled

Forms: 
màní : mani + L.H
Glosses: 
holy

Forms: 
mànī : mani + L.M
māní : mani + M.H
Glosses: 
favorite?

Forms: 
mánīò : manio + H.ML
mānīò : manio + M.ML
Glosses: 
yet

Forms: 
mársó : marso + H.H
Glosses: 
march

Forms: 
márì : mari + H.L
márī : mari + H.M
mārì : mari + M.L
Glosses: 
Mari

Forms: 
máàrì : maari + HL.L
Glosses: 
Mari

Forms: 
mááskārā : maaskara + H.M.M
Glosses: 
mask

Forms: 
mèè : mee + L
Glosses: 


Forms: 
mèē : mee + LM
Glosses: 


Forms: 
mé : me + H
mēé : mee + MH
Glosses: 
1p

Forms: 
mé'ènà : me'ena + H.L.L
Glosses: 
themselves

Forms: 
mé'èrà : me'era + H.L.L
Glosses: 
himself

Forms: 
mé'èñà : me'eña + H.L.L
Glosses: 
herself

Forms: 
mésklá : meskla + H.H
Glosses: 
mix

Forms: 
méñūkà : meñuka + H.M.L
Glosses: 
??

Forms: 
méˈé : meˈe + H.H
Glosses: 
??

Forms: 
mìgêl : migel + L.HL
Glosses: 
Miguel

Forms: 
mììnó : miino + L.H
Glosses: 
epazote

Forms: 
míérkòlès : mierkoles + H.L.L
Glosses: 
wednesday

Forms: 
míísá : miisa + H.H
Glosses: 
mass

Forms: 
mólé : mole + H.H
Glosses: 
mole

Forms: 
músíkà : musika + H.H.L
Glosses: 
music

Forms: 
músīkō : musiko + H.M.M
āmúsīkō : amusiko + M.H.M.M
Glosses: 
musician

Forms: 
mākdónál : makdonal + M.H.H
Glosses: 
McDonalds

Forms: 
māndîl : mandil + M.HL
Glosses: 
apron

Forms: 
mānsáná : mansana + M.H.H
mēnsáná : mensana + M.H.H
Glosses: 
apple

Forms: 
mānsāná : mansana + M.M.H
Glosses: 


Forms: 
māntiádó : mantiado + M.H.H
Glosses: 
tarp

Forms: 
mānì : mani + M.L
Glosses: 


Forms: 
mārtííyó : martiiyo + M.H.H
Glosses: 
hammer

Forms: 
mēskâl : meskal + M.HL
Glosses: 
mezcal

Forms: 
mēé : mee + MH
Glosses: 
?

Forms: 
mēín : mein + MH
Glosses: 
myself

Forms: 
mēñāsītà sá'á : meñasita sa'a + M.M.M.L.H.H
Glosses: 
dancer

Forms: 
mēún : meun + MH
Glosses: 
2s

Forms: 
mēēnrá : meenra + M.H
Glosses: 
3sm

Forms: 
mēēñá : meeña + M.H
Glosses: 
3sf

Forms: 
mīnútó : minuto + M.H.H
Glosses: 
minute

Forms: 
mōñéká : moñeka + M.H.H
Glosses: 
doll

Forms: 
n : n + NoTone
Glosses: 


Forms: 
n : n + NoTone
ndò'ó : ndo'o + L.H
ndó'ó : ndo'o + H.H
ndō : ndo + M
Glosses: 
2pl

Forms: 
n : n + NoTone
u᷄n : un + MH
ó : o + H
ù : u + L
ùn : un + L
ùún : uun + LH
ú : u + H
ún : un + H
úún : uun + H
ûn : un + HL
ū : u + M
ūn : un + M
ǔn : un + LH
Glosses: 
2sg

Forms: 
na : na + NoTone
nàà : naa + L
ná : na + H
nò : no + L
ñá : ña + H
Glosses: 
person

Forms: 
na kosini : na kosini + NoTone
Glosses: 
unknown person

Forms: 
na vàsí sì'ǐi : na vasi si'ii + L.H.L.LH
Glosses: 
person who accompanies

Forms: 
naka : naka + NoTone
nak̀a : naka + L
nàká : naka + L.H
nákà : naka + H.L
náká : naka + H.H
nákā : naka + H.M
nāk : nak + M
nāká : naka + M.H
nākā : naka + M.M
Glosses: 
be.located

Forms: 
nakía' : nakia' + H
nākiàjā : nakiaja + M.L.M
nākìàjā : nakiaja + M.L.M
Glosses: 
how.many

Forms: 
naló'ò : nalo'o + H.L
nalóˈò : naloˈo + H.L
ñaló'ò : ñalo'o + H.L
ñalóˈò : ñaloˈo + H.L
ñáló'ò : ñalo'o + H.H.L
Glosses: 
girl

Forms: 
nana : nana + NoTone
Glosses: 


Forms: 
navéla : navela + H
návēlá : navela + H.M.H
nānávēlā : nanavela + M.H.M.M
Glosses: 
grandmother

Forms: 
nayíko : nayiko + H
Glosses: 
seller

Forms: 
na᷄ : na + MH
nà : na + L
ná : na + H
nā : na + M
Glosses: 
3pl

Forms: 
ndjito : ndjito + NoTone
ndá'à yìtò : nda'a yito + H.L.L.L
Glosses: 
branch

Forms: 
ndju'u : ndju'u + NoTone
ndzu : ndzu + NoTone
ndzu'u : ndzu'u + NoTone
ndzu'ù : ndzu'u + L
ndzuu : ndzuu + NoTone
ndzù : ndzu + L
ndzùu : ndzuu + L
ndzú : ndzu + H
ndzū : ndzu + M
Glosses: 
become

Forms: 
ndoyi : ndoyi + NoTone
ndóyí : ndoyi + H.H
ndóyī : ndoyi + H.M
Glosses: 
be.at.pl??
exist.pl

Forms: 
ndo᷅ : ndo + LM
ndò : ndo + L
ndòō : ndoo + LM
ndó : ndo + H
ndō : ndo + M
Glosses: 
2pl

Forms: 
ndyaká : ndyaka + H
ndyàká : ndyaka + L.H
ndyàkā : ndyaka + L.M
ndyāká : ndyaka + M.H
Glosses: 
there

Forms: 
ndyishii : ndyishii + NoTone
ndyixi : ndyixi + NoTone
ndyīxí : ndyixi + M.H
ndzīshī : ndzishi + M.M
ndīxí : ndixi + M.H
Glosses: 
blue

Forms: 
ndyàà : ndyaa + L
ndyá : ndya + H
ndyá' : ndya' + H
ndzá : ndza + H
Glosses: 
I.think
maybe

Forms: 
ndyá : ndya + H
ndyânkú : ndyanku + HL.H
Glosses: 
what

Forms: 
ndyá : ndya + H
ndyāā : ndyaa + M
ndzā : ndza + M
Glosses: 
take.care

Forms: 
ndyá : ndya + H
ndzáá : ndzaa + H
ndzā : ndza + M
ndzāà : ndzaa + ML
Glosses: 
which.one

Forms: 
ndyáchí : ndyachi + H.H
ndyátyí : ndyatyi + H.H
ndzátyí : ndzatyi + H.H
Glosses: 
where

Forms: 
ndyátyī : ndyatyi + H.M
ndyātyí : ndyatyi + M.H
ndzátyī : ndzatyi + H.M
Glosses: 
wait

Forms: 
ndyávà' : ndyava' + H.L
ndzávà'ā : ndzava'a + H.L.M
Glosses: 
maybe

Forms: 
ndyéé : ndyee + H
Glosses: 
thick

Forms: 
ndyì : ndyi + L
Glosses: 
even?
from?

Forms: 
ndyì : ndyi + L
ndyìí : ndyii + LH
ndyí : ndyi + H
ndyíǐ : ndyii + HLH
ndyīí : ndyii + MH
ndzi : ndzi + NoTone
ndzī : ndzi + M
Glosses: 
dead

Forms: 
ndyì : ndyi + L
ndyìˈì : ndyiˈi + L.L
ndyī : ndyi + M
ndzì : ndzi + L
ndzī'ī : ndzi'i + M.M
ndzīī : ndzii + M
Glosses: 
all

Forms: 
ndyìjávì : ndyijavi + L.H.L
ndyìjáví : ndyijavi + L.H.H
ndyìjávī : ndyijavi + L.H.M
ndyìjā : ndyija + L.M
Glosses: 
??
next?

Forms: 
ndyìkìndyǐ : ndyikindyi + L.L.LH
ndyìtyìndyìí : ndyityindyii + L.L.LH
Glosses: 
sun

Forms: 
ndyìsà : ndyisa + L.L
Glosses: 
dead.arrive

Forms: 
ndyìtyīsí : ndyityisi + L.M.H
Glosses: 
at.bottom

Forms: 
ndyìtá' : ndyita' + L.H
ndyìtá'à : ndyita'a + L.H.L
ndyītá' : ndyita' + M.H
ndyītá'à : ndyita'a + M.H.L
ndyītá'ā : ndyita'a + M.H.M
Glosses: 
all

Forms: 
ndyìvì : ndyivi + L.L
ndyìví : ndyivi + L.H
ndyìvǐ : ndyivi + L.LH
ndīvī : ndivi + M.M
Glosses: 
egg
genitals

Forms: 
ndyìˈā : ndyiˈa + L.M
ndyìˈā  : ndyiˈa  + L.M
Glosses: 
ravine

Forms: 
ndyí : ndyi + H
Glosses: 


Forms: 
ndyíjō : ndyijo + H.M
ndzíjō : ndzijo + H.M
ndzījō : ndzijo + M.M
Glosses: 
carry.on.back

Forms: 
ndyíkà : ndyika + H.L
Glosses: 


Forms: 
ndyíkì : ndyiki + H.L
Glosses: 
small.seed

Forms: 
ndyíkì : ndyiki + H.L
Glosses: 
horn

Forms: 
ndyísí : ndyisi + H.H
Glosses: 
dress??

Forms: 
ndyísā : ndyisa + H.M
Glosses: 
believe

Forms: 
ndyívá : ndyiva + H.H
Glosses: 
guaje

Forms: 
ndyívì : ndyivi + H.L
Glosses: 
sky

Forms: 
ndyíví : ndyivi + H.H
ndzííví : ndziivi + H.H
ndívì : ndivi + H.L
Glosses: 
both

Forms: 
ndyíxì : ndyixi + H.L
Glosses: 


Forms: 
ndyíxí : ndyixi + H.H
ndyīxīn : ndyixin + M.M
Glosses: 
??

Forms: 
ndyíì : ndyii + HL
Glosses: 
surprised

Forms: 
ndyíìkà : ndyiika + HL.L
Glosses: 
banana

Forms: 
ndyííxí : ndyiixi + H.H
ndyīxí : ndyixi + M.H
ndyīxī : ndyixi + M.M
ndyīxīn : ndyixin + M.M
ndyīīxī : ndyiixi + M.M
ndzíxí : ndzixi + H.H
ndzíxín : ndzixin + H.H
ndzííxí : ndziixi + H.H
ndzīxī : ndzixi + M.M
ndíxì : ndixi + H.L
Glosses: 
how

Forms: 
ndyíīkō : ndyiiko + HM.M
ndyīīkō : ndyiiko + M.M
Glosses: 
tortilla.process

Forms: 
ndyù : ndyu + L
ndyùù : ndyuu + L
ndyúú : ndyuu + H
ndyū : ndyu + M
Glosses: 
1pl.ex

Forms: 
ndyù : ndyu + L
ndyū : ndyu + M
Glosses: 
inch

Forms: 
ndyù'ù : ndyu'u + L.L
ndù'ù : ndu'u + L.L
Glosses: 
1pl.ex

Forms: 
ndyùkàs : ndyukas + L.L
ndyùkàsi : ndyukasi + L.L
ndyúkásí : ndyukasi + H.H.H
ndyūkās : ndyukas + M.M
ndzukás : ndzukas + H
ndzūkásí : ndzukasi + M.H.H
Glosses: 
wake

Forms: 
ndyùsà : ndyusa + L.L
ndyùùsà : ndyuusa + L.L
Glosses: 
shoe

Forms: 
ndyùùsí : ndyuusi + L.H
ndyūūsí : ndyuusi + M.H
Glosses: 
chicken

Forms: 
ndyùˈù : ndyuˈu + L.L
ndyúˈú : ndyuˈu + H.H
Glosses: 
??

Forms: 
ndyúchì : ndyuchi + H.L
Glosses: 
bean

Forms: 
ndyúchī : ndyuchi + H.M
Glosses: 


Forms: 
ndyúsá : ndyusa + H.H
Glosses: 
vomit

Forms: 
ndyútyí : ndyutyi + H.H
Glosses: 
bottle

Forms: 
ndyúùchì : ndyuuchi + HL.L
ndyūūchì : ndyuuchi + M.L
Glosses: 
bean

Forms: 
ndyī : ndyi + M
ndí : ndi + H
ndī : ndi + M
Glosses: 
??

Forms: 
ndyī'ī : ndyi'i + M.M
Glosses: 
finish

Forms: 
ndyīkī : ndyiki + M.M
Glosses: 


Forms: 
ndyīsā : ndyisa + M.M
Glosses: 
??

Forms: 
ndyītyìndyīví : ndyityindyivi + M.L.M.H
Glosses: 
sky

Forms: 
ndyīvà : ndyiva + M.L
Glosses: 
low??

Forms: 
ndyīví : ndyivi + M.H
Glosses: 
daylight

Forms: 
ndyīvā : ndyiva + M.M
ndzìīvā : ndziiva + LM.M
ndzīvā : ndziva + M.M
Glosses: 
guaje

Forms: 
ndyīxī : ndyixi + M.M
Glosses: 
pulque

Forms: 
ndyū'ù : ndyu'u + M.L
Glosses: 


Forms: 
ndyū'ū : ndyu'u + M.M
Glosses: 
stump

Forms: 
ndyūjū : ndyuju + M.M
Glosses: 
echo
sound

Forms: 
ndyɪ̀ñākà : ndyɪñaka + L.M.L
Glosses: 
there

Forms: 
ndzak : ndzak + NoTone
ndzákā : ndzaka + H.M
ntzak : ntzak + NoTone
Glosses: 
bring

Forms: 
ndzinxi : ndzinxi + NoTone
Glosses: 
corn

Forms: 
ndzive'emei : ndzive'emei + NoTone
Glosses: 
thanks to me

Forms: 
ndzive'en : ndzive'en + NoTone
Glosses: 
thanks to us

Forms: 
ndzive'endo : ndzive'endo + NoTone
Glosses: 
thank.2p

Forms: 
ndzive'enin : ndzive'enin + NoTone
Glosses: 
thank you (honorific)

Forms: 
ndzive'eña : ndzive'eña + NoTone
Glosses: 
thank you (to her, indirect)

Forms: 
ndzive'un : ndzive'un + NoTone
Glosses: 
thank you

Forms: 
ndzive'ì : ndzive'i + L
Glosses: 
thank to me

Forms: 
ndzuu : ndzuu + NoTone
ndzù : ndzu + L
Glosses: 
1pe

Forms: 
ndzà : ndza + L
ndzàká : ndzaka + L.H
ndzàkā : ndzaka + L.M
ndzāká : ndzaka + M.H
Glosses: 
be.located.in
over.there

Forms: 
ndzàā : ndzaa + LM
Glosses: 
there

Forms: 
ndzáyì : ndzayi + H.L
Glosses: 
sauce

Forms: 
ndzìì : ndzii + L
Glosses: 


Forms: 
ndzììvà : ndziiva + L.L
Glosses: 
skin.cracking

Forms: 
ndzí : ndzi + H
Glosses: 
holy

Forms: 
ndzíà : ndzia + HL
Glosses: 


Forms: 
ndzíìxì : ndziixi + HL.L
Glosses: 
corn

Forms: 
ndzù' : ndzu' + L
Glosses: 


Forms: 
ndzù'ú : ndzu'u + L.H
Glosses: 


Forms: 
ndzùtyí : ndzutyi + L.H
ndzútyì : ndzutyi + H.L
Glosses: 
??

Forms: 
ndzùvá'vān : ndzuva'van + L.H.M
Glosses: 
heal

Forms: 
ndzùùyī : ndzuuyi + L.M
Glosses: 
nail

Forms: 
ndzēé : ndzee + MH
Glosses: 
brave

Forms: 
ndzēē : ndzee + M
Glosses: 
stretch

Forms: 
ndzē’ē : ndze’e + M.M
Glosses: 
arrogant

Forms: 
ndzī : ndzi + M
ndzīnī : ndzini + M.M
Glosses: 
every

Forms: 
ndzī'īvā : ndzi'iva + M.M.M
Glosses: 
everything

Forms: 
ndzīchī : ndzichi + M.M
ndìch : ndich + L
ndìchì : ndichi + L.L
ndīch : ndich + M
Glosses: 
stand

Forms: 
ndzījàā : ndzijaa + M.LM
Glosses: 
even

Forms: 
ndzītá'àn : ndzita'an + M.H.L
ndzǐťá'à : ndziťa'a + LH.H.L
Glosses: 
every

Forms: 
ndzīví : ndzivi + M.H
Glosses: 


Forms: 
ndà : nda + L
ndà' : nda' + L
ndà'à : nda'a + L.L
ndà'á : nda'a + L.H
ndá'à : nda'a + H.L
ndá'àá : nda'aa + H.LH
ndá'á : nda'a + H.H
ndā' : nda' + M
ndā'à : nda'a + M.L
ndā'á : nda'a + M.H
ndā'ǎ : nda'a + M.LH
Glosses: 
arm
arm, branch

Forms: 
ndà'và : nda'va + L.L
Glosses: 
sound

Forms: 
ndà'ví : nda'vi + L.H
ndàvī : ndavi + L.M
ndá'ví : nda'vi + H.H
ndáʼví : ndaʼvi + H.H
ndāʔví : ndaʔvi + M.H
Glosses: 
poor

Forms: 
ndà'á vā'á : nda'a va'a + L.H.M.H
Glosses: 
right

Forms: 
ndàkà : ndaka + L.L
ndákā : ndaka + H.M
Glosses: 
ask

Forms: 
ndàkàtùún : ndakatuun + L.L.LH
Glosses: 
request

Forms: 
ndàkú : ndaku + L.H
Glosses: 
hominy.soup

Forms: 
ndànèˈé : ndaneˈe + L.L.H
ndánē : ndane + H.M
ndánē'ē : ndane'e + H.M.M
ndānē : ndane + M.M
ndānēˈ : ndaneˈ + M.M
Glosses: 
harvest
lift

Forms: 
ndàné'é : ndane'e + L.H.H
ndánē'ē : ndane'e + H.M.M
Glosses: 
awake

Forms: 
ndàtò : ndato + L.L
ndātó : ndato + M.H
Glosses: 
fresh

Forms: 
ndàvà : ndava + L.L
Glosses: 
jump

Forms: 
ndàà : ndaa + L
ndáà : ndaa + HL
nándàà : nandaa + H.L
ándàà : andaa + H.L
Glosses: 
straight
true

Forms: 
ndàñū' : ndañu' + L.M
ndàñū'ún : ndañu'un + L.M.H
ndāñú'ú : ndañu'u + M.H.H
Glosses: 
lose

Forms: 
ndá : nda + H
Glosses: 
??

Forms: 
ndá'vá : nda'va + H.H
Glosses: 


Forms: 
ndá'yí : nda'yi + H.H
Glosses: 
whine

Forms: 
ndá'à : nda'a + H.L
Glosses: 
pencas

Forms: 
ndá'à vālī yìtò : nda'a vali yito + H.L.M.M.L.L
Glosses: 
leaf

Forms: 
ndá'àā yóòjō : nda'aa yoojo + H.LM.HL.M
Glosses: 
rolling.pin

Forms: 
ndájá : ndaja + H.H
ndájā : ndaja + H.M
ndājā : ndaja + M.M
Glosses: 
fix

Forms: 
ndákòó : ndakoo + H.LH
ndākò : ndako + M.L
ndākòō : ndakoo + M.LM
Glosses: 
get.up

Forms: 
ndásí : ndasi + H.H
ndāsì : ndasi + M.L
ndāsī : ndasi + M.M
Glosses: 
wet

Forms: 
ndátō : ndato + H.M
Glosses: 


Forms: 
ndávà : ndava + H.L
ndávā : ndava + H.M
Glosses: 
fly
jump

Forms: 
ndáví : ndavi + H.H
Glosses: 
sad

Forms: 
ndáyí : ndayi + H.H
Glosses: 


Forms: 
ndáā : ndaa + HM
Glosses: 
those

Forms: 
ndè' : nde' + L
sìndè' : sinde' + L.L
sìndé' : sinde' + L.H
síndè' : sinde' + H.L
síndè'è : sinde'e + H.L.L
síndè'ě : sinde'e + H.L.LH
síndē : sinde + H.M
sīndè' : sinde' + M.L
sīndé' : sinde' + M.H
sīndé'è : sinde'e + M.H.L
sīndē' : sinde' + M.M
Glosses: 
look

Forms: 
ndè'è : nde'e + L.L
ndè'é : nde'e + L.H
ndèˈē : ndeˈe + L.M
ndé' : nde' + H
ndē' : nde' + M
Glosses: 
look

Forms: 
ndìsīká : ndisika + L.M.H
Glosses: 
far.away

Forms: 
ndìī : ndii + LM
Glosses: 
corpse

Forms: 
ndíìxì : ndiixi + HL.L
ndííxí : ndiixi + H.H
Glosses: 


Forms: 
ndò : ndo + L
ndó : ndo + H
ndō : ndo + M
Glosses: 
2pl

Forms: 
ndò'ò : ndo'o + L.L
ndò'ō : ndo'o + L.M
Glosses: 
brick
container

Forms: 
ndòkāó : ndokao + L.MH
Glosses: 
waist

Forms: 
ndòyó : ndoyo + L.H
Glosses: 


Forms: 
ndójò : ndojo + H.L
Glosses: 
breast

Forms: 
ndókò : ndoko + H.L
Glosses: 
chirimoya

Forms: 
ndóy : ndoy + H
ndóyē : ndoye + H.M
Glosses: 
be.here.pl

Forms: 
ndóò : ndoo + HL
ndô : ndo + HL
Glosses: 
sugarcane

Forms: 
ndā : nda + M
Glosses: 
[?]

Forms: 
ndā'vā : nda'va + M.M
Glosses: 
extinguish

Forms: 
ndā'yì : nda'yi + M.L
Glosses: 
clay

Forms: 
ndā'yì : nda'yi + M.L
Glosses: 


Forms: 
ndā'íī : nda'ii + M.HM
Glosses: 
stuck

Forms: 
ndākā : ndaka + M.M
Glosses: 
come.up?

Forms: 
ndākū : ndaku + M.M
Glosses: 
fix

Forms: 
ndātyí : ndatyi + M.H
Glosses: 


Forms: 
ndāvá : ndava + M.H
Glosses: 


Forms: 
ndē'é : nde'e + M.H
Glosses: 
handsome

Forms: 
ngó'ó : ngo'o + H.H
ngō : ngo + M
Glosses: 
bad.word?

Forms: 
ni : ni + NoTone
Glosses: 


Forms: 
ni : ni + NoTone
nì : ni + L
ní : ni + H
nī : ni + M
sìní : sini + L.H
sìñ : siñ + L
sín : sin + H
síndē'í : sinde'i + H.M.H
síndē'íī : sinde'ii + H.M.HM
sínì : sini + H.L
síní : sini + H.H
sínī : sini + H.M
sííní : siini + H.H
síñí : siñi + H.H
síīnī : siini + HM.M
sīn : sin + M
sīndēˈ : sindeˈ + M.M
sīni : sini + M
sīní : sini + M.H
sīnī : sini + M.M
sīñ : siñ + M
sīñi : siñi + M
sīñí : siñi + M.H
sīñī : siñi + M.M
sīīni : siini + M
sīīnī : siini + M.M
Glosses: 
see

Forms: 
nijijí jàyíì : nijiji jayii + H.L.HL
Glosses: 
the wife of the male child

Forms: 
nijíì tātāì : nijii tatai + HL.M.ML
Glosses: 
my father's wife

Forms: 
nijíì xítoì : nijii xitoi + HL.H.L
Glosses: 
uncle's wife

Forms: 
nikunikixi : nikunikixi + NoTone
Glosses: 
thanks to her

Forms: 
niá  kùtò yò'ó : nia  kuto yo'o + H.L.L.L.H
Glosses: 
woman that likes you

Forms: 
niévè : nieve + H.L
niévē : nieve + H.M
Glosses: 
snow

Forms: 
ntyi : ntyi + NoTone
tándzī'ī : tandzi'i + H.M.M
tándí'ì : tandi'i + H.H.L
Glosses: 
and.then

Forms: 
nu : nu + NoTone
nú : nu + H
nū : nu + M
nūū : nuu + M
Glosses: 
have/own?

Forms: 
nuu : nuu + NoTone
nù : nu + L
nù' : nu' + L
nùn : nun + L
nùù : nuu + L
nùùn : nuun + L
nùún : nuun + LH
nún : nun + H
núùn : nuun + HL
núˈùn : nuˈun + H.L
nū : nu + M
nūù : nuu + ML
nūùn : nuun + ML
nūún : nuun + MH
nūū : nuu + M
nūūn : nuun + M
ñúˈùn : ñuˈun + H.L
Glosses: 
face
from
loc
top.of

Forms: 
nyìjì : nyiji + L.L
Glosses: 
??

Forms: 
nà : na + L
Glosses: 


Forms: 
nà : na + L
Glosses: 
3pl.rel

Forms: 
nà : na + L
Glosses: 
pl

Forms: 
nà : na + L
ná : na + H
náà : naa + HL
nā : na + M
Glosses: 
3pl.f

Forms: 
nà : na + L
ná : na + H
nā : na + M
Glosses: 
prog?

Forms: 
nà : na + L
ná : na + H
nā : na + M
Glosses: 
rep

Forms: 
nà : na + L
nā : na + M
ñà : ña + L
ñá : ña + H
Glosses: 
person

Forms: 
nà : na + L
ñà : ña + L
ñâ : ña + HL
ñā : ña + M
Glosses: 
comp

Forms: 
nà ká'vī : na ka'vi + L.H.M
Glosses: 
fortune teller

Forms: 
nà nìkùndǒ : na nikundo + L.L.L.LH
Glosses: 
those left

Forms: 
nà ñūū : na ñuu + L.M
Glosses: 
townspeople

Forms: 
nà'à : na'a + L.L
ná'á : na'a + H.H
ná'án : na'an + H.H
nā' : na' + M
nā'ā : na'a + M.M
nā'ān : na'an + M.M
Glosses: 
early
morning

Forms: 
nàjàmā : najama + L.L.M
nājàmá : najama + M.L.H
nājàmā : najama + M.L.M
Glosses: 
change

Forms: 
nàkàvá : nakava + L.L.H
nākàvá : nakava + M.L.H
Glosses: 
twist

Forms: 
nàkátyà : nakatya + L.H.L
Glosses: 


Forms: 
nàkáà : nakaa + L.HL
nákāá : nakaa + H.MH
nākáà : nakaa + M.HL
Glosses: 
??

Forms: 
nàkèˈēn : nakeˈen + L.L.M
nàké'én : nake'en + L.H.H
nàkē'ē : nake'e + L.M.M
nāké : nake + M.H
nāké'ēn : nake'en + M.H.M
nākéˈ : nakeˈ + M.H
nākē'ēn : nake'en + M.M.M
Glosses: 
catch
pick.up

Forms: 
nàkíxìvā'ā ñàkūsíá'én : nakixiva'a ñakusia'en + L.H.L.M.M.L.M.H.H
ñákūsìā : ñakusia + H.M.LM
Glosses: 
??
chef

Forms: 
nàkā : naka + L.M
Glosses: 


Forms: 
nàkā'yī : naka'yi + L.M.M
nākā'yī : naka'yi + M.M.M
Glosses: 
draw

Forms: 
nàkānī : nakani + L.M.M
nákànì : nakani + H.L.L
nákāní : nakani + H.M.H
nákānī : nakani + H.M.M
nākānī : nakani + M.M.M
Glosses: 
untangle

Forms: 
nàkānī : nakani + L.M.M
náká'ì : naka'i + H.H.L
nákānī : nakani + H.M.M
nākāní : nakani + M.M.H
ñàkání : ñakani + L.H.H
Glosses: 
tell

Forms: 
nàkātyā : nakatya + L.M.M
nákátyá : nakatya + H.H.H
nákātyā : nakatya + H.M.M
nākātyā : nakatya + M.M.M
Glosses: 
wash

Forms: 
nàkāvā : nakava + L.M.M
nákávà : nakava + H.H.L
nākāvá : nakava + M.M.H
nākāvā : nakava + M.M.M
Glosses: 
turn

Forms: 
nàkē' : nake' + L.M
Glosses: 


Forms: 
nàkē'ēēn : nake'een + L.M.M
Glosses: 


Forms: 
nàkī : naki + L.M
Glosses: 


Forms: 
nàmà : nama + L.L
Glosses: 
soap

Forms: 
nàndzàtá : nandzata + L.L.H
nàyáátá : nayaata + L.H.H
Glosses: 
elders

Forms: 
nàndzūsá : nandzusa + L.M.H
Glosses: 
melt

Forms: 
nàndòhó : nandoho + L.L.H
nàndòj : nandoj + L.L
nàndòjó : nandojo + L.L.H
nàndójó : nandojo + L.H.H
nàndōjó : nandojo + L.M.H
nándójó : nandojo + H.H.H
nāndòjō : nandojo + M.L.M
Glosses: 
forget

Forms: 
nànà : nana + L.L
nàná : nana + L.H
náná : nana + H.H
nááná : naana + H.H
nāná : nana + M.H
nānā : nana + M.M
nāānā : naana + M.M
nǎná : nana + LH.H
Glosses: 
mother

Forms: 
nàní : nani + L.H
nànī : nani + L.M
nàñá : naña + L.H
nāni : nani + M
nāni᷄í : nanii + M.MH
nāní : nani + M.H
nāñí : nañi + M.H
nāñā : naña + M.M
Glosses: 
name

Forms: 
nànā : nana + L.M
náná : nana + H.H
nánā : nana + H.M
nāná : nana + M.H
nānā : nana + M.M
Glosses: 
climb
go.up

Forms: 
nànī' : nani' + L.M
nánì' : nani' + H.L
nānì' : nani' + M.L
nānīˈī  : naniˈi  + M.M.M
Glosses: 
find

Forms: 
nàsítā : nasita + L.H.M
Glosses: 
musician

Forms: 
nàtyā : natya + L.M
nàtyāā : natyaa + L.M
nátyā : natya + H.M
nātyà : natya + M.L
nātyā : natya + M.M
nātyāā : natyaa + M.M
Glosses: 
write

Forms: 
nàtyīīn : natyiin + L.M
nātyīīn : natyiin + M.M
Glosses: 
sew

Forms: 
nàyàkwá : nayakwa + L.L.H
nāyàkw : nayakw + M.L
nāyàkwá : nayakwa + M.L.H
nāyàkwā : nayakwa + M.L.M
Glosses: 
wipe.off

Forms: 
nàyá : naya + L.H
nàyā : naya + L.M
Glosses: 
dry

Forms: 
nàyīví : nayivi + L.M.H
Glosses: 
people

Forms: 
nàà : naa + L
Glosses: 
hi

Forms: 
ná : na + H
Glosses: 
3sg.hon

Forms: 
ná : na + H
Glosses: 
inf

Forms: 
ná : na + H
Glosses: 
??

Forms: 
ná : na + H
náá : naa + H
nā : na + M
nāá : naa + MH
Glosses: 
hort

Forms: 
ná'nō : na'no + H.M
Glosses: 
big.pl

Forms: 
nájà'ā : naja'a + H.L.M
Glosses: 
outsider

Forms: 
nákià'ā : nakia'a + H.L.M
Glosses: 
how.many?

Forms: 
nákàjá : nakaja + H.L.H
Glosses: 
build??

Forms: 
nákàà : nakaa + H.L
nákáà : nakaa + H.HL
nákáā : nakaa + H.HM
nákāā : nakaa + H.M
nākà : naka + M.L
nākā : naka + M.M
nākāà : nakaa + M.ML
Glosses: 
be.in
be.on
sit

Forms: 
nákátá'ā : nakata'a + H.H.H.M
nākātá'ā : nakata'a + M.M.H.M
Glosses: 
meet

Forms: 
nákává : nakava + H.H.H
Glosses: 
fall

Forms: 
nákáání : nakaani + H.H.H
Glosses: 
unbuild

Forms: 
nákù'ún : naku'un + H.L.H
Glosses: 
inside

Forms: 
nákā'yī : naka'yi + H.M.M
Glosses: 
painting

Forms: 
nákā'án : naka'an + H.M.H
Glosses: 
miss

Forms: 
nákāvà : nakava + H.M.L
Glosses: 
roll

Forms: 
námá : nama + H.H
nāāmā : naama + M.M
Glosses: 
when

Forms: 
námánì : namani + H.H.L
Glosses: 
mother.in.law

Forms: 
nándyì'ì : nandyi'i + H.L.L
Glosses: 
later

Forms: 
nándyùkú : nandyuku + H.L.H
nándyūk : nandyuk + H.M
nándyūkú : nandyuku + H.M.H
nāndyūkú : nandyuku + M.M.H
Glosses: 
search

Forms: 
nánná : nanna + H.H
Glosses: 


Forms: 
náná : nana + H.H
nānā kēēn : nana keen + M.M.M
Glosses: 
stepmother

Forms: 
nánīà : nania + H.ML
Glosses: 
long

Forms: 
násano : nasano + H
Glosses: 
older.lady

Forms: 
nátyìvì : natyivi + H.L.L
Glosses: 
appear

Forms: 
návà'à : nava'a + H.L.L
návà'á : nava'a + H.L.H
nává'á : nava'a + H.H.H
nāvà'à : nava'a + M.L.L
nāvà'á : nava'a + M.L.H
nāvà'ā : nava'a + M.L.M
Glosses: 
why

Forms: 
návēlā  yātáí : navela  yatai + H.M.M.M.H
Glosses: 
great grandmother

Forms: 
náànì : naani + HL.L
Glosses: 
chayote

Forms: 
náájáá : naajaa + H.H
Glosses: 
how many

Forms: 
né'ē : ne'e + H.M
Glosses: 
bring?

Forms: 
nì : ni + L
Glosses: 
??

Forms: 
nì : ni + L
Glosses: 
salt

Forms: 
nì : ni + L
nìì : nii + L
ní : ni + H
nī : ni + M
Glosses: 
pst

Forms: 
nì : ni + L
ní : ni + H
nī : ni + M
Glosses: 
2s.hon

Forms: 
nì : ni + L
ní : ni + H
nī : ni + M
Glosses: 
?

Forms: 
nì : ni + L
sín : sin + H
sínì : sini + H.L
síìnì : siini + HL.L
síñ : siñ + H
síñì : siñi + H.L
síñī : siñi + H.M
sīnī : sini + M.M
Glosses: 
know

Forms: 
nì'ndyàá : ni'ndyaa + L.LH
Glosses: 
bruise

Forms: 
nì'ì : ni'i + L.L
nì'ī : ni'i + L.M
nī'í : ni'i + M.H
Glosses: 
loud

Forms: 
nì'īn : ni'in + L.M
Glosses: 
fast
intensely

Forms: 
nìkì : niki + L.L
nìkí : niki + L.H
nìkī : niki + L.M
nīkí : niki + M.H
nīkī : niki + M.M
Glosses: 
what

Forms: 
nìnō : nino + L.M
nínò : nino + H.L
nīnò : nino + M.L
Glosses: 
above

Forms: 
nìtyà : nitya + L.L
Glosses: 
cook.tortilla?

Forms: 
nìì : nii + L
Glosses: 
blood
salt

Forms: 
nìínó : niino + LH.H
Glosses: 
up

Forms: 
ní : ni + H
Glosses: 
??

Forms: 
ní'mà : ni'ma + H.L
Glosses: 
smoke

Forms: 
ní'í : ni'i + H.H
Glosses: 


Forms: 
níayìví : niayivi + H.L.H
nīá : nia + MH
Glosses: 
person

Forms: 
níjò : nijo + H.L
Glosses: 


Forms: 
nínánárá : ninanara + H.H.H.H
Glosses: 


Forms: 
níní : nini + H.H
Glosses: 
hail

Forms: 
níá : nia + H
Glosses: 


Forms: 
níìn : niin + HL
Glosses: 
cob

Forms: 
níìn : niin + HL
níǐ : nii + HLH
Glosses: 
leather
skin

Forms: 
níñú'ú : niñu'u + H.H.H
Glosses: 
need?

Forms: 
nî : ni + HL
Glosses: 
masorca

Forms: 
nò : no + L
Glosses: 


Forms: 
nòóvísí : noovisi + LH.H.H
Glosses: 
cold place

Forms: 
nù'ù : nu'u + L.L
nùn : nun + L
nùú : nuu + LH
nùūn : nuun + LM
nūn : nun + M
Glosses: 
loc
place

Forms: 
nù'ún : nu'un + L.H
nù'ūn : nu'un + L.M
nùnʔūn : nunʔun + L.M
Glosses: 
tooth

Forms: 
nùn tó'ó : nun to'o + L.H.H
Glosses: 
altar

Forms: 
nùndyìvá : nundyiva + L.L.H
ñūndīvá : ñundiva + M.M.H
Glosses: 
Oaxaca

Forms: 
nùñù : nuñu + L.L
nú : nu + H
núún : nuun + H
ñù : ñu + L
ñùùn : ñuun + L
ñú : ñu + H
ñū : ñu + M
ñū'ūn : ñu'un + M.M
ñūū : ñuu + M
ñūūn : ñuun + M
Glosses: 
town

Forms: 
nùù : nuu + L
núú : nuu + H
Glosses: 
?LOC
forward

Forms: 
nún vàá : nun vaa + H.LH
Glosses: 
down.there

Forms: 
núnú : nunu + H.H
Glosses: 


Forms: 
núù : nuu + HL
Glosses: 


Forms: 
nā : na + M
Glosses: 
??

Forms: 
nā : na + M
Glosses: 
neut

Forms: 
nā : na + M
Glosses: 
again
up?

Forms: 
nā ndzātáí : na ndzatai + M.M.H
Glosses: 
my old folks

Forms: 
nā sītā : na sita + M.M.M
Glosses: 
person who sings

Forms: 
nā'ā : na'a + M.M
Glosses: 
own

Forms: 
nāchúūn : nachuun + M.HM
Glosses: 
useable.things

Forms: 
nājàkà : najaka + M.L.L
nājákà : najaka + M.H.L
Glosses: 
knead
mix

Forms: 
nājá : naja + M.H
Glosses: 


Forms: 
nājā : naja + M.M
Glosses: 
how many

Forms: 
nākà : naka + M.L
Glosses: 
3p

Forms: 
nākàà : nakaa + M.L
Glosses: 


Forms: 
nāndzūk : nandzuk + M.M
Glosses: 
look.for?

Forms: 
nāndòjò : nandojo + M.L.L
Glosses: 


Forms: 
nānàí : nanai + M.LH
nānāìn : nanain + M.ML
Glosses: 
climb

Forms: 
nātyīndyì : natyindyi + M.M.L
Glosses: 
receiving.dead

Forms: 
nātá'à : nata'a + M.H.L
Glosses: 
meet

Forms: 
nāvàlí : navali + M.L.H
Glosses: 
children
girls

Forms: 
nāvālà : navala + M.M.L
Glosses: 


Forms: 
nāvēlà : navela + M.M.L
Glosses: 


Forms: 
nē' : ne' + M
nēˈē : neˈe + M.M
Glosses: 
take??

Forms: 
nī : ni + M
Glosses: 
3pl

Forms: 
nī' : ni' + M
Glosses: 
?

Forms: 
nīchìchì : nichichi + M.L.L
Glosses: 
ripe

Forms: 
nījò : nijo + M.L
nījò' : nijo' + M.L
nījò'ò : nijo'o + M.L.L
Glosses: 
listen

Forms: 
nīkà : nika + M.L
Glosses: 
??

Forms: 
nīmà : nima + M.L
Glosses: 
silly
stupid

Forms: 
nō : no + M
Glosses: 
?

Forms: 
nōònì : nooni + ML.L
Glosses: 
maize

Forms: 
nōòní : nooni + ML.H
Glosses: 
zucara

Forms: 
nū : nu + M
Glosses: 
run

Forms: 
nūn : nun + M
Glosses: 
where

Forms: 
nūū : nuu + M
nūūn : nuun + M
Glosses: 
come.down

Forms: 
nūˈù : nuˈu + M.L
ñú'ù : ñu'u + H.L
Glosses: 
fire
wear

Forms: 
nʤáʤì : nʤaʤi + H.L
Glosses: 
mole

Forms: 
pàlómà : paloma + L.H.L
pàlómā : paloma + L.H.M
Glosses: 
Paloma

Forms: 
pàñō : paño + L.M
Glosses: 
bandana

Forms: 
pán̄ : pan + H.M
pân : pan + HL
Glosses: 
bread

Forms: 
páání : paani + H.H
Glosses: 
rebozo

Forms: 
páñó : paño + H.H
pāní : pani + M.H
Glosses: 
bandana

Forms: 
pèrá : pera + L.H
pèrā : pera + L.M
pérá : pera + H.H
péérá : peera + H.H
pērā : pera + M.M
pēērā : peera + M.M
Glosses: 
pear

Forms: 
pìsāróòn : pisaroon + L.M.HL
Glosses: 
white.board

Forms: 
píínó : piino + H.H
Glosses: 
pine

Forms: 
pósò : poso + H.L
Glosses: 
well

Forms: 
púntá : punta + H.H
Glosses: 
peak
point

Forms: 
pāréd : pared + M.H
pāréèd : pareed + M.HL
Glosses: 
wall

Forms: 
pāís : pais + MH
Glosses: 
country

Forms: 
pēlótá : pelota + M.H.H
Glosses: 
ball

Forms: 
pītááyá : pitaaya + M.H.H
Glosses: 
pitahaya

Forms: 
pīñáátá : piñaata + M.H.H
Glosses: 
piñata

Forms: 
pōntá : ponta + M.H
Glosses: 
top??

Forms: 
pūlsérá : pulsera + M.H.H
Glosses: 
bracelet

Forms: 
pūùmà : puuma + ML.L
Glosses: 
puma

Forms: 
ra : ra + NoTone
Glosses: 


Forms: 
raamo : raamo + NoTone
Glosses: 
bouqet

Forms: 
ruédá : rueda + H.H
Glosses: 
wheel

Forms: 
rà : ra + L
rá : ra + H
râ : ra + HL
rā : ra + M
Glosses: 
3.m

Forms: 
rá : ra + H
rāá : raa + MH
Glosses: 
3sg.liquid

Forms: 
rì : ri + L
rí : ri + H
rī : ri + M
rǐ : ri + LH
tyì : tyi + L
tyí : tyi + H
tyī : tyi + M
tyǐ : tyi + LH
Glosses: 
3sg.anim

Forms: 
rā : ra + M
Glosses: 


Forms: 
rānchō álégré : rancho alegre + M.M.H.H.H
Glosses: 
rancho.alegre

Forms: 
rēpóòyò : repooyo + M.HL.L
Glosses: 
repollo

Forms: 
rī : ri + M
tyī : tyi + M
Glosses: 
?

Forms: 
rǐ : ri + LH
tyi : tyi + NoTone
tyí : tyi + H
tyī : tyi + M
Glosses: 
3sg.m?
animal?

Forms: 
s : s + NoTone
si : si + NoTone
sì : si + L
sí : si + H
sī : si + M
zì : zi + L
Glosses: 
impf
prog

Forms: 
sa'a : sa'a + NoTone
Glosses: 
how cobb is prepared (nixtamalization)

Forms: 
sandiego : sandiego + NoTone
Glosses: 
San.Diego

Forms: 
sata : sata + NoTone
sàt : sat + L
sàta᷅ : sata + L.LM
sàtà : sata + L.L
sàtàá : sataa + L.LH
sàtá : sata + L.H
sàtǎ : sata + L.LH
sátā : sata + H.M
Glosses: 
back
on

Forms: 
sa᷅á : saa + LMH
Glosses: 
new

Forms: 
seè níanì : see niani + L.H.L
Glosses: 
male grandchild

Forms: 
sikando'o : sikando'o + NoTone
Glosses: 
swim

Forms: 
sini : sini + NoTone
sinu : sinu + NoTone
sííní : siini + H.H
sīnī : sini + M.M
Glosses: 
go?

Forms: 
siá' : sia' + H
siá'àn : sia'an + H.L
siá'ā : sia'a + H.M
siá'ān : sia'an + H.M
syá' : sya' + H
sìsyá' : sisya' + L.H
síàˈà : siaˈa + HL.L
síá'ā : sia'a + H.M
síā : sia + HM
sīá' : sia' + MH
sīáˈá : siaˈa + MH.H
sīáˈā : siaˈa + MH.M
Glosses: 
eat

Forms: 
soldádo : soldado + H
Glosses: 
soldier

Forms: 
sà : sa + L
sàà : saa + L
sā : sa + M
sāà : saa + ML
Glosses: 
arrive?

Forms: 
sà' : sa' + L
sà'à : sa'a + L.L
sà'àā : sa'aa + L.LM
sà'á : sa'a + L.H
sà'ā : sa'a + L.M
sàˈ : saˈ + L
sàˈá : saˈa + L.H
sá'à : sa'a + H.L
sá'á : sa'a + H.H
sáˈà : saˈa + H.L
sā'à : sa'a + M.L
Glosses: 
about
foot

Forms: 
sà' : sa' + L
sà'ān : sa'an + L.M
sá' : sa' + H
sā' : sa' + M
Glosses: 
give

Forms: 
sà'n : sa'n + L
sā'n : sa'n + M
Glosses: 
kil

Forms: 
sà'ndyā : sa'ndya + L.M
Glosses: 
tear

Forms: 
sà'á vē'ē : sa'a ve'e + L.H.M.M
Glosses: 
wall

Forms: 
sà'áyā : sa'aya + L.H.M
Glosses: 
theme

Forms: 
sàkū : saku + L.M
Glosses: 


Forms: 
sàn jwàn : san jwan + L.L
Glosses: 
san.juan

Forms: 
sànì : sani + L.L
Glosses: 
step

Forms: 
sànì : sani + L.L
Glosses: 
fall

Forms: 
sànī : sani + L.M
sání : sani + H.H
Glosses: 
dream

Forms: 
sàtyì : satyi + L.L
sàtyí : satyi + L.H
Glosses: 
spicy

Forms: 
sàtà : sata + L.L
Glosses: 
backward

Forms: 
sààˈ : saaˈ + L
Glosses: 
??

Forms: 
sàˈà : saˈa + L.L
Glosses: 
speak??

Forms: 
sá : sa + H
sá' : sa' + H
sá'à : sa'a + H.L
Glosses: 
go?

Forms: 
sá : sa + H
sí : si + H
sī : si + M
Glosses: 
3sg.hon
?

Forms: 
sá'm : sa'm + H
sá'mīn : sa'min + H.M
Glosses: 
smoke

Forms: 
sá'nō : sa'no + H.M
Glosses: 
leader

Forms: 
sá'à : sa'a + H.L
sá'àn : sa'an + H.L
sā'à : sa'a + M.L
Glosses: 
taste

Forms: 
sá'á : sa'a + H.H
Glosses: 
nixtamal

Forms: 
sá'ān : sa'an + H.M
Glosses: 
let

Forms: 
sápò : sapo + H.L
Glosses: 
frog

Forms: 
sátyī : satyi + H.M
Glosses: 
beg

Forms: 
sáˈ : saˈ + H
Glosses: 
??

Forms: 
sáˈnò : saˈno + H.L
á'nò : a'no + H.L
á'nō : a'no + H.M
Glosses: 
grow?

Forms: 
sè'è : se'e + L.L
Glosses: 
garbage
violent, immoral

Forms: 
sè'ē : se'e + L.M
Glosses: 
son

Forms: 
sì : si + L
sì' : si' + L
sì'ì : si'i + L.L
sì'ī : si'i + L.M
sí : si + H
sí'í : si'i + H.H
sí'ín : si'in + H.H
sín : sin + H
sín'ún : sin'un + H.H
síˈí : siˈi + H.H
sī : si + M
sī' : si' + M
sī'ī : si'i + M.M
sī'īn : si'in + M.M
sīn : sin + M
Glosses: 
and
rel
to
with

Forms: 
sì : si + L
sìì : sii + L
síí : sii + H
Glosses: 
already
emph
eventually

Forms: 
sì'ì : si'i + L.L
Glosses: 
mushroom

Forms: 
sìkwì : sikwi + L.L
Glosses: 
stop

Forms: 
sìkà : sika + L.L
Glosses: 
order?

Forms: 
sìká : sika + L.H
Glosses: 
be?

Forms: 
sìkā : sika + L.M
sîká : sika + HL.H
sīká : sika + M.H
sīkā : sika + M.M
Glosses: 
far

Forms: 
sìndé' : sinde' + L.H
Glosses: 


Forms: 
sìnà : sina + L.L
Glosses: 
??

Forms: 
sìtyà : sitya + L.L
Glosses: 
spill

Forms: 
sìtō : sito + L.M
síìtō : siito + HL.M
sītó : sito + M.H
Glosses: 
bed

Forms: 
sìvà : siva + L.L
sìvà'à : siva'a + L.L.L
sìvà'ā : siva'a + L.L.M
sìvā'á : siva'a + L.M.H
sívà'ā : siva'a + H.L.M
sīvà : siva + M.L
sīvà'à : siva'a + M.L.L
sīvà'ā : siva'a + M.L.M
sīvā : siva + M.M
Glosses: 
only

Forms: 
sìyā : siya + L.M
síyá : siya + H.H
Glosses: 
chair

Forms: 
sìá : sia + LH
Glosses: 


Forms: 
sìá'á : sia'a + LH.H
Glosses: 


Forms: 
sìò : sio + L
síò : sio + HL
Glosses: 
comal

Forms: 
sìā' : sia' + LM
Glosses: 


Forms: 
sìˈì : siˈi + L.L
Glosses: 
??

Forms: 
sìˈí : siˈi + L.H
sí' : si' + H
sī' : si' + M
sī'ì : si'i + M.L
Glosses: 
drink

Forms: 
sí : si + H
Glosses: 


Forms: 
sí'în : si'in + H.HL
Glosses: 
about

Forms: 
síi : sii + H
Glosses: 


Forms: 
síjò : sijo + H.L
ìjò : ijo + L.L
Glosses: 
chaos

Forms: 
síkwǎvìtyì : sikwavityi + H.LH.L.L
Glosses: 
tonight

Forms: 
síkí : siki + H.H
Glosses: 
far

Forms: 
sín : sin + H
Glosses: 


Forms: 
sísì : sisi + H.L
Glosses: 
rude

Forms: 
sítyí : sityi + H.H
Glosses: 
guts

Forms: 
sítà : sita + H.L
sítā : sita + H.M
sītā : sita + M.M
Glosses: 
sing

Forms: 
sívā'à : siva'a + H.M.L
Glosses: 


Forms: 
sívā'ā : siva'a + H.M.M
Glosses: 


Forms: 
síà : sia + HL
Glosses: 


Forms: 
síá' : sia' + H
Glosses: 


Forms: 
síá'and : sia'and + H
Glosses: 


Forms: 
síá'ān : sia'an + H.M
Glosses: 


Forms: 
sòyō : soyo + L.M
Glosses: 
Sollo

Forms: 
sā : sa + M
Glosses: 


Forms: 
sā'òn : sa'on + M.L
Glosses: 
fifteen

Forms: 
sājī : saji + M.M
Glosses: 
clo

Forms: 
sāntā crúz : santa cruz + M.M.H
Glosses: 
SantaCruz

Forms: 
sātyī : satyi + M.M
Glosses: 
pants

Forms: 
sātă : sată + M
Glosses: 


Forms: 
sāí : sai + MH
Glosses: 


Forms: 
sēgúró : seguro + M.H.H
Glosses: 
sure

Forms: 
sēmáná : semana + M.H.H
sēmānā : semana + M.M.M
Glosses: 
week

Forms: 
sēsíná : sesina + M.H.H
Glosses: 
beef.cooking

Forms: 
sēvóóyá : sevooya + M.H.H
Glosses: 
onion

Forms: 
sī'íní : si'ini + M.H.H
Glosses: 
afternoon

Forms: 
sītò : sito + M.L
Glosses: 


Forms: 
sītūróòn : situroon + M.M.HL
Glosses: 
belt

Forms: 
sīvà' : siva' + M.L
sīvà'ā : siva'a + M.L.M
Glosses: 
old.anim

Forms: 
sīá'á : sia'a + MH.H
Glosses: 


Forms: 
sīī : sii + M
Glosses: 


Forms: 
sīō : sio + M
Glosses: 
side

Forms: 
ta : ta + NoTone
tà : ta + L
tá : ta + H
Glosses: 
rel

Forms: 
ta ká'nō : ta ka'no + H.M
Glosses: 
messenger

Forms: 
tachíí : tachii + H
tàchì : tachi + L.L
tāchì : tachi + M.L
Glosses: 
voice
wind

Forms: 
tandzi' : tandzi' + NoTone
Glosses: 


Forms: 
tantyii : tantyii + NoTone
Glosses: 


Forms: 
tata : tata + NoTone
tát : tat + H
tátá : tata + H.H
tātā : tata + M.M
Glosses: 
father

Forms: 
tatu'u : tatu'u + NoTone
tatu'ùñ : tatu'uñ + L
tàtùn : tatun + L.L
tàtúˈú : tatuˈu + L.H.H
tátù'ù : tatu'u + H.L.L
tátù'ùn : tatu'un + H.L.L
tátù'ūn : tatu'un + H.L.M
tátùˈùn : tatuˈun + H.L.L
tátū'ún : tatu'un + H.M.H
tátū'ūn : tatu'un + H.M.M
tù'ù : tu'u + L.L
tātú'ùn : tatu'un + M.H.L
tātū'ùn : tatu'un + M.M.L
tātū'ū : tatu'u + M.M.M
tātū'ūn : tatu'un + M.M.M
Glosses: 
after
like
since?

Forms: 
tavélo : tavelo + H
tātávēlo : tatavelo + M.H.M
Glosses: 
grandfather

Forms: 
tiempo ichí : tiempo ichi + H
Glosses: 
dry.season

Forms: 
tiempo jàvì : tiempo javi + L.L
Glosses: 
rainy.season

Forms: 
tiempo vīsī : tiempo visi + M.M
Glosses: 
cold season

Forms: 
tiémpó : tiempo + H.H
Glosses: 
time

Forms: 
tiémpó sàtà : tiempo sata + H.H.L.L
Glosses: 
behind

Forms: 
tiémpó yàtà : tiempo yata + H.H.L.L
Glosses: 
olden.time

Forms: 
tuni : tuni + NoTone
Glosses: 


Forms: 
tyi : tyi + NoTone
tyì : tyi + L
Glosses: 
?

Forms: 
tyi : tyi + NoTone
tyì : tyi + L
tyí : tyi + H
tyī : tyi + M
tyīn : tyin + M
tzi : tzi + NoTone
Glosses: 
and

Forms: 
tyi'in : tyi'in + NoTone
tyí'ìn : tyi'in + H.L
tyí'ín : tyi'in + H.H
Glosses: 
very?

Forms: 
tyikoo : tyikoo + NoTone
tyīkō : tyiko + M.M
Glosses: 
tamale

Forms: 
tyikwii : tyikwii + NoTone
tyìkwìí : tyikwii + L.LH
tyìkwìī : tyikwii + L.LM
tyìkwí : tyikwi + L.H
tyìkwǐ : tyikwi + L.LH
tyíkwìí : tyikwii + H.LH
tyíkwíí : tyikwii + H.H
tyīkwìí : tyikwii + M.LH
tyīkwìī : tyikwii + M.LM
tyīkwí : tyikwi + M.H
tyīkwíì : tyikwii + M.HL
tyīkwīì : tyikwii + M.ML
tyīkwīí : tyikwii + M.MH
tīkwìī : tikwii + M.LM
tīkwí : tikwi + M.H
Glosses: 
water

Forms: 
tyina le : tyina le + NoTone
Glosses: 
baby dog

Forms: 
tyina yii : tyina yii + NoTone
Glosses: 
male dog

Forms: 
tyà : tya + L
tyâ : tya + HL
Glosses: 
m

Forms: 
tyàñò : tyaño + L.L
Glosses: 
boyfriend

Forms: 
tyákú : tyaku + H.H
Glosses: 
alive

Forms: 
tyáplō : tyaplo + H.M
Glosses: 
devil

Forms: 
tyè : tye + L
tyè' : tye' + L
Glosses: 
learn

Forms: 
tyè' : tye' + L
tyē'ē : tye'e + M.M
Glosses: 
know

Forms: 
tyì : tyi + L
tyí : tyi + H
Glosses: 
rel.m

Forms: 
tyì : tyi + L
tyí : tyi + H
Glosses: 
male
rel.m

Forms: 
tyì kùtò yò'ó : tyi kuto yo'o + L.L.L.L.H
Glosses: 
man that likes you

Forms: 
tyì'ìì : tyi'ii + L.L
Glosses: 
holy.man

Forms: 
tyìjá : tyija + L.H
tyījǎ : tyija + M.LH
Glosses: 
so

Forms: 
tyìkwàá : tyikwaa + L.LH
tyīkwàā : tyikwaa + M.LM
Glosses: 
orange

Forms: 
tyìkwá : tyikwa + L.H
Glosses: 


Forms: 
tyìkà : tyika + L.L
Glosses: 
put.on

Forms: 
tyìkàchí : tyikachi + L.L.H
tyīkàchí : tyikachi + M.L.H
Glosses: 
blanket

Forms: 
tyìkáà : tyikaa + L.HL
tyìkáā : tyikaa + L.HM
Glosses: 
3sm

Forms: 
tyìkìvā : tyikiva + L.L.M
Glosses: 
butterfly

Forms: 
tyìkā'ūn : tyika'un + L.M.M
Glosses: 
tortilla.chip

Forms: 
tyìkāāmā : tyikaama + L.M.M
Glosses: 
jicama

Forms: 
tyìlō'ò : tyilo'o + L.M.L
tyīló'ò : tyilo'o + M.H.L
Glosses: 
boy

Forms: 
tyìmīí : tyimii + L.MH
Glosses: 
bumblebee

Forms: 
tyìnain : tyinain + L
Glosses: 
my.dog

Forms: 
tyìndzīīkí : tyindziiki + L.M.H
Glosses: 
nogal

Forms: 
tyìndóò : tyindoo + L.HL
tyīndòò : tyindoo + M.L
Glosses: 
spider.sp

Forms: 
tyìnà jí'í : tyina ji'i + L.L.H.H
Glosses: 
female dog

Forms: 
tyìnànà : tyinana + L.L.L
tyìnááná : tyinaana + L.H.H
Glosses: 
tomatillo

Forms: 
tyìná : tyina + L.H
tyìnā : tyina + L.M
tyínà : tyina + H.L
tìná : tina + L.H
tīná : tina + M.H
Glosses: 
dog

Forms: 
tyìsì : tyisi + L.L
Glosses: 


Forms: 
tyìsìˈí : tyisiˈi + L.L.H
tyìsí'ī : tyisi'i + L.H.M
Glosses: 
drunkard.m

Forms: 
tyìsí : tyisi + L.H
Glosses: 


Forms: 
tyìsī : tyisi + L.M
Glosses: 
stomach

Forms: 
tyìtò : tyito + L.L
Glosses: 
firewood

Forms: 
tyìvi : tyivi + L
tyìvī : tyivi + L.M
Glosses: 
dawn

Forms: 
tyìxú'ū : tyixu'u + L.H.M
Glosses: 
goat

Forms: 
tyìyàká : tyiyaka + L.L.H
tyìyāāká : tyiyaaka + L.M.H
tyīyàākā : tyiyaaka + M.LM.M
Glosses: 
fish

Forms: 
tyìyòò : tyiyoo + L.L
Glosses: 
moon

Forms: 
tyìyīīkí : tyiyiiki + L.M.H
Glosses: 
seed

Forms: 
tyìín : tyiin + LH
Glosses: 
mouse

Forms: 
tyìñììn : tyiñiin + L.L
Glosses: 
k.o.food

Forms: 
tyìñùùn : tyiñuun + L.L
tyìñùùn  : tyiñuun  + L.L
tīñùn : tiñun + M.L
Glosses: 
star

Forms: 
tyìīn : tyiin + LM
Glosses: 


Forms: 
tyí : tyi + H
Glosses: 
q

Forms: 
tyí : tyi + H
Glosses: 


Forms: 
tyí : tyi + H
tyíì : tyii + HL
tyíī : tyii + HM
tyīn : tyin + M
Glosses: 
grab

Forms: 
tyílàlā : tyilala + H.L.M
Glosses: 
urine

Forms: 
tyíná : tyina + H.H
Glosses: 


Forms: 
tyítò lè : tyito le + H.L.L
Glosses: 
baby calf

Forms: 
tyívì : tyivi + H.L
Glosses: 
visible

Forms: 
tyíyāˈā : tyiyaˈa + H.M.M
Glosses: 
salsa

Forms: 
tyíìn : tyiin + HL
Glosses: 
grab

Forms: 
tyíìn : tyiin + HL
tyī : tyi + M
Glosses: 
touch

Forms: 
tyíín : tyiin + H
Glosses: 


Forms: 
tyíīn : tyiin + HM
Glosses: 


Forms: 
tyíū : tyiu + HM
Glosses: 


Forms: 
tyùk : tyuk + L
Glosses: 


Forms: 
tyùkù : tyuku + L.L
tyùkū : tyuku + L.M
tyúkū : tyuku + H.M
tyúkūˈ : tyukuˈ + H.M
tyūki : tyuki + M
tyūkw : tyukw + M
tyūkū : tyuku + M.M
tùkù : tuku + L.L
Glosses: 
again

Forms: 
tyùn : tyun + L
Glosses: 
class?

Forms: 
tyùtyí : tyutyi + L.H
tyùtyī : tyutyi + L.M
tyútyì : tyutyi + H.L
tyútyí : tyutyi + H.H
tyútyī : tyutyi + H.M
tyūtyī : tyutyi + M.M
tyūtì : tyuti + M.L
tyūtī : tyuti + M.M
tyūūtyī : tyuutyi + M.M
tùùtì : tuuti + L.L
tùùtī : tuuti + L.M
túútyí : tuutyi + H.H
túútí : tuuti + H.H
tūūtī : tuuti + M.M
Glosses: 
paper

Forms: 
tyī : tyi + M
Glosses: 


Forms: 
tyī : tyi + M
Glosses: 
incredulous?

Forms: 
tyī : tyi + M
tzi : tzi + NoTone
Glosses: 
??

Forms: 
tyīkwá : tyikwa + M.H
Glosses: 
night

Forms: 
tyīkwìtyī : tyikwityi + M.L.M
Glosses: 
potatoes

Forms: 
tyīkwìī nūùn : tyikwii nuun + M.LM.ML
Glosses: 
tears

Forms: 
tyīkwī jà : tyikwi ja + M.M.L
Glosses: 
hot water

Forms: 
tyīkwī vīsī : tyikwi visi + M.M.M.M
Glosses: 
cold water

Forms: 
tyīkàn : tyikan + M.L
Glosses: 
3sm

Forms: 
tyīkòndò : tyikondo + M.L.L
Glosses: 
joint

Forms: 
tyīlòndò : tyilondo + M.L.L
Glosses: 


Forms: 
tyīmiàˈá : tyimiaˈa + M.L.H
Glosses: 
demon

Forms: 
tyīndzà'yí : tyindza'yi + M.L.H
Glosses: 
peach

Forms: 
tyīnì : tyini + M.L
Glosses: 
and?

Forms: 
tyīnūˈú : tyinuˈu + M.M.H
tyīnūˈú  : tyinuˈu  + M.M.H
tīñùˈún : tiñuˈun + M.L.H
Glosses: 
ocean
sea

Forms: 
tyītátùˈù : tyitatuˈu + M.H.L.L
Glosses: 
??

Forms: 
tyīvàlí : tyivali + M.L.H
Glosses: 
boys

Forms: 
tyīvììtyí : tyiviityi + M.L.H
Glosses: 
prickly.pear

Forms: 
tyīyā'á : tyiya'a + M.M.H
Glosses: 
eagle

Forms: 
tyīīn : tyiin + M
Glosses: 
take.from.hand

Forms: 
tyīīn : tyiin + M
Glosses: 


Forms: 
tyīīsī : tyiisi + M.M
Glosses: 
be.there?

Forms: 
tyīīvī : tyiivi + M.M
Glosses: 
bite

Forms: 
tyūkù : tyuku + M.L
Glosses: 


Forms: 
tyūyùùsí : tyuyuusi + M.L.H
túyùùsí : tuyuusi + H.L.H
tʰúʑùùsí : tʰuʑuusi + H.L.H
Glosses: 
plant.sp

Forms: 
tyūūntyā : tyuuntya + M.M
tʲūūtʲā : tʲuutʲa + M.M
Glosses: 
atole

Forms: 
tà : ta + L
Glosses: 


Forms: 
tà : ta + L
tàà : taa + L
Glosses: 
then?

Forms: 
tà : ta + L
tá : ta + H
tā : ta + M
tāá : taa + MH
Glosses: 
if
when

Forms: 
tà : ta + L
tá : ta + H
tā : ta + M
à : a + L
Glosses: 
endearing.focus?

Forms: 
tà'v : ta'v + L
tà'vì : ta'vi + L.L
tā'v : ta'v + M
tā'ví : ta'vi + M.H
Glosses: 
break

Forms: 
tà'à : ta'a + L.L
tá' : ta' + H
tá'à : ta'a + H.L
tá'ā : ta'a + H.M
táˈ : taˈ + H
tā'à : ta'a + M.L
tā'ā : ta'a + M.M
Glosses: 
recip

Forms: 
tà'à : ta'a + L.L
táˈà : taˈa + H.L
táˈá : taˈa + H.H
Glosses: 
??

Forms: 
tà'àní : ta'ani + L.L.H
Glosses: 


Forms: 
tàndà' : tanda' + L.L
tāndá : tanda + M.H
tāndā' : tanda' + M.M
Glosses: 
send

Forms: 
tàtà : tata + L.L
tàtá : tata + L.H
tátá : tata + H.H
táàtà : taata + HL.L
Glosses: 
medicine

Forms: 
tàà : taa + L
Glosses: 
hi

Forms: 
tàˈàví : taˈavi + L.L.H
tā'āvì : ta'avi + M.M.L
Glosses: 
??

Forms: 
tá : ta + H
tā : ta + M
Glosses: 
3sg.hon
elder

Forms: 
tá'nò : ta'no + H.L
tá'nō : ta'no + H.M
Glosses: 
break

Forms: 
tá'vì : ta'vi + H.L
Glosses: 


Forms: 
tá'à : ta'a + H.L
táà : taa + HL
Glosses: 
all??

Forms: 
táchī : tachi + H.M
Glosses: 
air, wind

Forms: 
tákwè'è : takwe'e + H.L.L
Glosses: 
injury

Forms: 
tákàn : takan + H.L
tákáá : takaa + H.H
tákā : taka + H.M
tákāā : takaa + H.M
tākā : taka + M.M
tākāā : takaa + M.M
Glosses: 
hang

Forms: 
támánī : tamani + H.H.M
Glosses: 
father.in.law

Forms: 
tándyìˈì : tandyiˈi + H.L.L
Glosses: 
??

Forms: 
tándzì'í : tandzi'i + H.L.H
Glosses: 


Forms: 
tásano : tasano + H
tásàˈnò : tasaˈno + H.L.L
tāsá'nòn : tasa'non + M.H.L
tāsá'nō : tasa'no + M.H.M
tāsá'nōn : tasa'non + M.H.M
Glosses: 
older.male

Forms: 
tásá : tasa + H.H
Glosses: 
lightning

Forms: 
tásá : tasa + H.H
Glosses: 
cup

Forms: 
tátā : tata + H.M
Glosses: 


Forms: 
távēlo yātáí : tavelo yatai + H.M.M.H
Glosses: 
great grandfather

Forms: 
táàn : taan + HL
Glosses: 
earthquake

Forms: 
tì : ti + L
tí : ti + H
Glosses: 
?

Forms: 
tìló'ò : tilo'o + L.H.L
tīló'ò : tilo'o + M.H.L
Glosses: 
boy

Forms: 
tò : to + L
tó : to + H
tō : to + M
Glosses: 
3sg.wooden

Forms: 
tò'ìīní : to'iini + L.LM.H
Glosses: 
espinozo

Forms: 
tòkò : toko + L.L
Glosses: 


Forms: 
tònó : tono + L.H
tónó : tono + H.H
Glosses: 
tone

Forms: 
tòyìká : toyika + L.L.H
tòyìkā : toyika + L.L.M
tóyììkā : toyiika + H.L.M
tōyìkā : toyika + M.L.M
tōyììkā : toyiika + M.L.M
tōyìīkā : toyiika + M.LM.M
Glosses: 
basket

Forms: 
tòyīká : toyika + L.M.H
Glosses: 


Forms: 
tòˈó : toˈo + L.H
tō'ó : to'o + M.H
Glosses: 
god

Forms: 
tó : to + H
tō : to + M
Glosses: 
like

Forms: 
tójò'ō : tojo'o + H.L.M
tóxòʔō : toxoʔo + H.L.M
Glosses: 
earring

Forms: 
tónì : toni + H.L
tùnì : tuni + L.L
tùní : tuni + L.H
tùū : tuu + LM
túnì : tuni + H.L
túní : tuni + H.H
túnī : tuni + H.M
túnīn : tunin + H.M
tūnì : tuni + M.L
Glosses: 
really

Forms: 
tóyòo : toyoo + H.L
tóyòō : toyoo + H.LM
Glosses: 
carrizo

Forms: 
tù : tu + L
Glosses: 
?

Forms: 
tù' : tu' + L
tù'ùn : tu'un + L.L
tù'ún : tu'un + L.H
tù'ū : tu'u + L.M
tù'ūn : tu'un + L.M
tùn' : tun' + L
tú' : tu' + H
tú'ún : tu'un + H.H
túˈūn : tuˈun + H.M
tū'ún : tu'un + M.H
Glosses: 
language
word

Forms: 
tù'un : tu'un + L
tú'ún : tu'un + H.H
tú'ūn : tu'un + H.M
Glosses: 
only?

Forms: 
tù'ūn : tu'un + L.M
Glosses: 
black

Forms: 
tùnī : tuni + L.M
Glosses: 


Forms: 
tùún : tuun + LH
tū'ùn : tu'un + M.L
tūún : tuun + MH
Glosses: 
black

Forms: 
tùˈ : tuˈ + L
Glosses: 
know??

Forms: 
tùˈùnjávì : tuˈunjavi + L.L.H.L
tū'ún jàvì : tu'un javi + M.H.L.L
Glosses: 
Mixtec

Forms: 
tú : tu + H
Glosses: 
like

Forms: 
tú'ún : tu'un + H.H
tún' : tun' + H
túnʔ : tunʔ + H
Glosses: 
pull.weeds

Forms: 
túnì jà : tuni ja + H.L.L
Glosses: 
extra.hot

Forms: 
túnì ì'ní xìtà : tuni i'ni xita + H.L.L.H.L.L
Glosses: 
boiling.hot

Forms: 
tútyí : tutyi + H.H
Glosses: 


Forms: 
túñì : tuñi + H.L
tūñì : tuñi + M.L
Glosses: 
very

Forms: 
tā kīxī : ta kixi + M.M.M
Glosses: 
person who makes

Forms: 
tā'nīì : ta'nii + M.ML
Glosses: 
smell

Forms: 
tāndóˈó : tandoˈo + M.H.H
Glosses: 
easy

Forms: 
tāndā'á : tanda'a + M.M.H
Glosses: 
push

Forms: 
tānjān : tanjan + M.M
Glosses: 
then

Forms: 
tāntā'á : tanta'a + M.M.H
Glosses: 
marry

Forms: 
tāní : tani + M.H
Glosses: 


Forms: 
tātân : tatan + M.HL
Glosses: 
doctor

Forms: 
tātù : tatu + M.L
Glosses: 


Forms: 
tātā kēēn : tata keen + M.M.M
Glosses: 
stepfather

Forms: 
tātō : tato + M.M
Glosses: 
??

Forms: 
tāvaelò : tavaelo + M.L
Glosses: 


Forms: 
tāvēlò : tavelo + M.M.L
Glosses: 


Forms: 
tāxì : taxi + M.L
Glosses: 
quiet

Forms: 
tāá : taa + MH
tāán : taan + MH
Glosses: 
put

Forms: 
tēnēdór : tenedor + M.M.H
Glosses: 
fork

Forms: 
tīja᷄ : tija + M.MH
Glosses: 
because

Forms: 
tīkâ : tika + M.HL
Glosses: 
man

Forms: 
tō : to + M
Glosses: 
?

Forms: 
tō'ò : to'o + M.L
Glosses: 
waist

Forms: 
tōkò : toko + M.L
tōkó : toko + M.H
Glosses: 
waist

Forms: 
tōyùūsā : toyuusa + M.LM.M
Glosses: 
pine.sp

Forms: 
tūní : tuni + M.H
Glosses: 


Forms: 
tūní : tuni + M.H
Glosses: 


Forms: 
tūnī : tuni + M.M
Glosses: 


Forms: 
tūūnà : tuuna + M.L
Glosses: 
prickly.pear

Forms: 
uju : uju + NoTone
Glosses: 
deer

Forms: 
una : una + NoTone
Glosses: 
eight

Forms: 
uu : uu + NoTone
Glosses: 
umm

Forms: 
v : v + NoTone
va : va + NoTone
và : va + L
và' : va' + L
và'à : va'a + L.L
và'ā : va'a + L.M
vàà : vaa + L
vá : va + H
váá : vaa + H
vâ : va + HL
vā : va + M
vāà : vaa + ML
vāā : vaa + M
Glosses: 
but
endearing
focus
only

Forms: 
va'a : va'a + NoTone
và : va + L
và' : va' + L
và'à : va'a + L.L
và'á : va'a + L.H
và'ā : va'a + L.M
vá'à : va'a + H.L
vá'á : va'a + H.H
vá'ā : va'a + H.M
váʔá : vaʔa + H.H
váˈ : vaˈ + H
váˈà : vaˈa + H.L
váˈā : vaˈa + H.M
vā' : va' + M
vā'á : va'a + M.H
vāé : vae + MH
vāˈá : vaˈa + M.H
vāˈā : vaˈa + M.M
Glosses: 
correct
good
nice
well
yes

Forms: 
vii : vii + NoTone
vīì : vii + ML
vīí : vii + MH
Glosses: 
tidy

Forms: 
vyōlíìn : vyoliin + M.HL
Glosses: 
violin

Forms: 
và : va + L
vàá : vaa + LH
Glosses: 
low

Forms: 
vàlì : vali + L.L
Glosses: 


Forms: 
vàlí : vali + L.H
Glosses: 


Forms: 
vàsí : vasi + L.H
vàsī : vasi + L.M
vààsī : vaasi + L.M
vāàsì : vaasi + ML.L
vāàsī : vaasi + ML.M
Glosses: 
come

Forms: 
vàsò : vaso + L.L
vàsó : vaso + L.H
Glosses: 
cup

Forms: 
vàtyí : vatyi + L.H
Glosses: 
even

Forms: 
vàtyí : vatyi + L.H
vàtyī : vatyi + L.M
Glosses: 
even

Forms: 
vàá : vaa + LH
vàā : vaa + LM
Glosses: 
down

Forms: 
vá' : va' + H
Glosses: 


Forms: 
válīè : valie + H.ML
Glosses: 


Forms: 
vááká : vaaka + H.H
Glosses: 
cow

Forms: 
vè'è : ve'e + L.L
vèˈ : veˈ + L
vèˈé : veˈe + L.H
vé' : ve' + H
vé'é : ve'e + H.H
vé'ē : ve'e + H.M
véˈé : veˈe + H.H
vē' : ve' + M
vē'è : ve'e + M.L
vē'ē : ve'e + M.M
vēˈē : veˈe + M.M
βēʔē : βeʔe + M.M
Glosses: 
house

Forms: 
véntá : venta + H.H
Glosses: 
sell

Forms: 
véñù'ū : veñu'u + H.L.M
vēñùˈù : veñuˈu + M.L.L
Glosses: 
church

Forms: 
vì : vi + L
ví : vi + H
vī : vi + M
Glosses: 
??

Forms: 
vì : vi + L
ví : vi + H
vī : vi + M
Glosses: 
clean

Forms: 
vìdéó : video + L.H
Glosses: 
video

Forms: 
vìkò : viko + L.L
víkò : viko + H.L
víkō : viko + H.M
vīkō : viko + M.M
Glosses: 
cloud

Forms: 
vìló : vilo + L.H
vīlā : vila + M.M
vīlō : vilo + M.M
Glosses: 
soft

Forms: 
vìsí : visi + L.H
vìsī : visi + L.M
vísí : visi + H.H
vīsì : visi + M.L
vīsí : visi + M.H
vīsī : visi + M.M
Glosses: 
cold

Forms: 
vìtrìò : vitrio + L.L
vìtrīó : vitrio + L.MH
vìtrīō : vitrio + L.M
vídrió : vidrio + H.H
vítríó : vitrio + H.H
Glosses: 
glass

Forms: 
vìtyì : vityi + L.L
vìtyī : vityi + L.M
víntyín : vintyin + H.H
vítyí : vityi + H.H
vítyī : vityi + H.M
víītyī : viityi + HM.M
vīntyìn : vintyin + M.L
vīsī : visi + M.M
vītyī : vityi + M.M
Glosses: 
now
today

Forms: 
vìtyí : vityi + L.H
Glosses: 


Forms: 
vìtā : vita + L.M
vītá : vita + M.H
Glosses: 
bend
bendy
soft

Forms: 
vìxì : vixi + L.L
Glosses: 
sweet

Forms: 
vììtyá : viitya + L.H
víítyà : viitya + H.L
vīītyà : viitya + M.L
βììtʲà : βiitʲa + L.L
βīītʲà : βiitʲa + M.L
Glosses: 
cactus

Forms: 
vídríó : vidrio + H.H
Glosses: 


Forms: 
víkō : viko + H.M
vīkò : viko + M.L
vīkó : viko + M.H
vīkō : viko + M.M
Glosses: 
party
wedding

Forms: 
vísī : visi + H.M
Glosses: 


Forms: 
víxā : vixa + H.M
Glosses: 


Forms: 
víìlò : viilo + HL.L
Glosses: 
cat

Forms: 
víìsì : viisi + HL.L
Glosses: 
pineapple

Forms: 
vótà : vota + H.L
Glosses: 
boot

Forms: 
vā'à : va'a + M.L
Glosses: 


Forms: 
vā'á ní : va'a ni + M.H.H
Glosses: 
yes

Forms: 
vālí : vali + M.H
Glosses: 


Forms: 
vālí' : vali' + M.H
Glosses: 


Forms: 
vālóòn : valoon + M.HL
Glosses: 
ball

Forms: 
vālī : vali + M.M
Glosses: 


Forms: 
vē : ve + M
Glosses: 


Forms: 
vēntáná : ventana + M.H.H
Glosses: 
window

Forms: 
vēràkrūs : verakrus + M.L.M
Glosses: 
Veracruz

Forms: 
vēén : veen + MH
Glosses: 
heavy

Forms: 
vī : vi + M
Glosses: 


Forms: 
vī : vi + M
Glosses: 


Forms: 
vīrī : viri + M.M
Glosses: 


Forms: 
vītyí : vityi + M.H
Glosses: 


Forms: 
vītyí ítyàn : vityi ityan + M.H.H.L
Glosses: 
right now

Forms: 
vītyī : vityi + M.M
Glosses: 
??

Forms: 
vīxá : vixa + M.H
Glosses: 
wet

Forms: 
vīì : vii + ML
Glosses: 
unknown.elder.particle

Forms: 
vōlà : vola + M.L
Glosses: 
ball

Forms: 
vōlà : vola + M.L
Glosses: 
bowl

Forms: 
wértá : werta + H.H
Glosses: 
orchard

Forms: 
wéslì : wesli + H.L
wéslī : wesli + H.M
wéèslì : weesli + HL.L
wééslí : weesli + H.H
Glosses: 
Wesley

Forms: 
xini : xini + NoTone
Glosses: 


Forms: 
xita : xita + NoTone
xìtà : xita + L.L
xìtá : xita + L.H
xìtǎ : xita + L.LH
xììtà : xiita + L.L
xíìtà : xiita + HL.L
xītā : xita + M.M
xītǎ : xita + M.LH
Glosses: 
tortilla

Forms: 
xixí : xixi + H
xíxí : xixi + H.H
Glosses: 
aunt

Forms: 
xuku : xuku + NoTone
xùkù : xuku + L.L
Glosses: 
niece

Forms: 
xusa : xusa + NoTone
Glosses: 
lazy

Forms: 
xáánún : xaanun + H.H
Glosses: 
cigar

Forms: 
xèèn : xeen + L
xēèn : xeen + ML
Glosses: 
heavy.rain
sharp

Forms: 
xìkó : xiko + L.H
xíkò : xiko + H.L
Glosses: 
sell

Forms: 
xìkó : xiko + L.H
xíkò : xiko + H.L
xīkò : xiko + M.L
Glosses: 
smell

Forms: 
xìn : xin + L
xìnì : xini + L.L
xìnìí : xinii + L.LH
xììnìīn : xiiniin + L.LM
xīní : xini + M.H
xīnī : xini + M.M
xīìnì : xiini + ML.L
Glosses: 
head

Forms: 
xìnì grúpò : xini grupo + L.L.H.L
Glosses: 
leader

Forms: 
xìnìvé'é : xinive'e + L.L.H.H
Glosses: 
roof

Forms: 
xìní : xini + L.H
Glosses: 


Forms: 
xìnò : xino + L.L
xīnō : xino + M.M
Glosses: 
??
first?

Forms: 
xìt : xit + L
xìty : xity + L
xìtyì : xityi + L.L
xít : xit + H
xítyì : xityi + H.L
Glosses: 
nose

Forms: 
xìtò : xito + L.L
xíto : xito + H
xītō : xito + M.M
Glosses: 
uncle

Forms: 
xík : xik + H
Glosses: 


Forms: 
xù'ùn : xu'un + L.L
xù'ún : xu'un + L.H
xù'ūn : xu'un + L.M
Glosses: 
money

Forms: 
xā'ndzā : xa'ndza + M.M
Glosses: 
wide

Forms: 
xātō : xato + M.M
Glosses: 
sweet.tortilla

Forms: 
xīì : xii + ML
xīìn : xiin + ML
Glosses: 
side

Forms: 
yiki : yiki + NoTone
yìkí : yiki + L.H
yíkì : yiki + H.L
yíìkì : yiiki + HL.L
Glosses: 
squash

Forms: 
yiī  nanáì : yii  nanai + M.HL
Glosses: 
my mother's husband

Forms: 
yiī jàyíì : yii jayii + M.L.HL
Glosses: 
husband of female daughter

Forms: 
yiī xixí : yii xixi + M.H
Glosses: 
aunt's husband

Forms: 
yo'o : yo'o + NoTone
yò : yo + L
yò'ò : yo'o + L.L
yò'ó : yo'o + L.H
yò'ō : yo'o + L.M
yó'ò : yo'o + H.L
yó'ó : yo'o + H.H
yóˈó : yoˈo + H.H
yō'ò : yo'o + M.L
yō'ō : yo'o + M.M
Glosses: 
2s
2sg

Forms: 
yusa : yusa + NoTone
Glosses: 
corn meal

Forms: 
yà'vì : ya'vi + L.L
Glosses: 
expensive

Forms: 
yà'à : ya'a + L.L
yà'á : ya'a + L.H
Glosses: 
happen

Forms: 
yà'ā : ya'a + L.M
Glosses: 


Forms: 
yà'ā ló'ò : ya'a lo'o + L.M.H.L
Glosses: 
little.chili

Forms: 
yà'ā sàtyì : ya'a satyi + L.M.L.L
Glosses: 
spicy.chili

Forms: 
yà'ā vìxì : ya'a vixi + L.M.L.L
Glosses: 
sweet.chili

Forms: 
yà'ā xá'ndyá : ya'a xa'ndya + L.M.H.H
Glosses: 
white.chili

Forms: 
yàchì : yachi + L.L
Glosses: 
before
earlier

Forms: 
yàtá : yata + L.H
yáátá : yaata + H.H
yātá : yata + M.H
Glosses: 
old

Forms: 
yàtá : yata + L.H
ʒàtʲʰá : ʒatʲʰa + L.H
Glosses: 
exciting

Forms: 
yàà : yaa + L
Glosses: 
white

Forms: 
yàà : yaa + L
Glosses: 
music

Forms: 
yààvì : yaavi + L.L
Glosses: 
maguey

Forms: 
yàā : yaa + LM
Glosses: 
quiet?

Forms: 
yàˈví : yaˈvi + L.H
Glosses: 
market

Forms: 
yá : ya + H
yá'ā : ya'a + H.M
Glosses: 
pass.by

Forms: 
yá'à : ya'a + H.L
yáˈá : yaˈa + H.H
Glosses: 
chile.pepper

Forms: 
yá'á : ya'a + H.H
Glosses: 
brown

Forms: 
yákà : yaka + H.L
Glosses: 
armadillo

Forms: 
yákà'à : yaka'a + H.L.L
Glosses: 
play (music)

Forms: 
yáká : yaka + H.H
Glosses: 
silo

Forms: 
yásì : yasi + H.L
Glosses: 
squash bowl

Forms: 
yáà : yaa + HL
Glosses: 
ash

Forms: 
yáá : yaa + H
Glosses: 
tongue

Forms: 
yè'è : ye'e + L.L
yé'è : ye'e + H.L
yē'è : ye'e + M.L
yēˈē : yeˈe + M.M
Glosses: 
be.bright

Forms: 
yè'é : ye'e + L.H
yé'é : ye'e + H.H
yē'é : ye'e + M.H
Glosses: 
door

Forms: 
yì'ví : yi'vi + L.H
Glosses: 
scare

Forms: 
yìtò : yito + L.L
yítò : yito + H.L
yítō : yito + H.M
yíìtò : yiito + HL.L
yíítò : yiito + H.L
yītò : yito + M.L
yītó : yito + M.H
yīītó : yiito + M.H
yīītō : yiito + M.M
Glosses: 
tree
tree.trunk
wood

Forms: 
yìtō sítā : yito sita + L.M.H.M
Glosses: 
instrument

Forms: 
yìvì : yivi + L.L
Glosses: 
edible.greens

Forms: 
yìvì : yivi + L.L
yìví : yivi + L.H
Glosses: 
??
people?

Forms: 
yíkí : yiki + H.H
Glosses: 
barbacoa

Forms: 
yítò : yito + H.L
yītó : yito + M.H
Glosses: 
bus?

Forms: 
yívì : yivi + H.L
Glosses: 
woven.rug

Forms: 
yííjí : yiiji + H.H
Glosses: 
?

Forms: 
yííkì : yiiki + H.L
Glosses: 
squash

Forms: 
yíítò ndókò : yiito ndoko + H.L.H.L
Glosses: 
chirimoya

Forms: 
yò : yo + L
yòò : yoo + L
yòò  : yoo  + L
yòó : yoo + LH
Glosses: 
month
moon
period

Forms: 
yò'ō : yo'o + L.M
yòˈò : yoˈo + L.L
yó : yo + H
yó'ò : yo'o + H.L
yó'ō : yo'o + H.M
yóˈò : yoˈo + H.L
yóˈō : yoˈo + H.M
yō : yo + M
yō'ò : yo'o + M.L
yōˈó : yoˈo + M.H
Glosses: 
here
this

Forms: 
yòjò : yojo + L.L
yòjò  : yojo  + L.L
Glosses: 
field

Forms: 
yòò : yoo + L
yó : yo + H
yóó : yoo + H
yōō : yoo + M
Glosses: 
who
whose

Forms: 
yòò : yoo + L
yōō : yoo + M
Glosses: 
pail

Forms: 
yòòjō : yoojo + L.M
yòōjō : yoojo + LM.M
Glosses: 
metate

Forms: 
yó'ò : yo'o + H.L
Glosses: 
rope

Forms: 
yó'ō : yo'o + H.M
yù : yu + L
yù' : yu' + L
yù'ù : yu'u + L.L
yùù : yuu + L
yùˈù : yuˈu + L.L
yú : yu + H
yū'ū : yu'u + M.M
Glosses: 
1sg

Forms: 
yókò : yoko + H.L
Glosses: 
steam

Forms: 
yóòkò : yooko + HL.L
Glosses: 
beehive

Forms: 
yù'ú : yu'u + L.H
Glosses: 


Forms: 
yùkù : yuku + L.L
Glosses: 
herb

Forms: 
yùkù : yuku + L.L
Glosses: 
vegetable??

Forms: 
yùkù : yuku + L.L
Glosses: 


Forms: 
yùkù : yuku + L.L
yùkú : yuku + L.H
yúkù : yuku + H.L
yū'ū : yu'u + M.M
yūkù : yuku + M.L
yūūkú : yuuku + M.H
yūūkū : yuuku + M.M
ʑūūkú : ʑuuku + M.H
ʑūūkū : ʑuuku + M.M
Glosses: 
forest
mountain

Forms: 
yùtyá : yutya + L.H
yùtyá  : yutya  + L.H
Glosses: 
river

Forms: 
yùtǎtá : yutata + L.LH.H
Glosses: 
mirror

Forms: 
yùù : yuu + L
yúù : yuu + HL
yūū : yuu + M
Glosses: 
stone

Forms: 
yùˈù : yuˈu + L.L
Glosses: 
??

Forms: 
yú : yu + H
yúùsà : yuusa + HL.L
yūsà : yusa + M.L
yūùsà : yuusa + ML.L
yūūsà : yuusa + M.L
yūūsá : yuusa + M.H
Glosses: 
flour

Forms: 
yú'ù : yu'u + H.L
Glosses: 
edge

Forms: 
yú'ù : yu'u + H.L
yúˈù : yuˈu + H.L
yū'ù : yu'u + M.L
yū'ùn : yu'un + M.L
Glosses: 
mouth

Forms: 
yúchì : yuchi + H.L
yúùchì : yuuchi + HL.L
yūchì : yuchi + M.L
Glosses: 
knife

Forms: 
yúkùyíˈá : yukuyiˈa + H.L.H.H
yúkùyīˈā : yukuyiˈa + H.L.M.M
yūkūyíˈá : yukuyiˈa + M.M.H.H
Glosses: 
volcano

Forms: 
yúntá : yunta + H.H
Glosses: 
yoke

Forms: 
yúùkù : yuuku + HL.L
Glosses: 


Forms: 
yúùtyà : yuutya + HL.L
Glosses: 
tender

Forms: 
yúú : yuu + H
Glosses: 
dew

Forms: 
yúūlī : yuuli + HM.M
Glosses: 
bird.sp

Forms: 
yā'à : ya'a + M.L
Glosses: 
pepper

Forms: 
yābì : yabi + M.L
Glosses: 
agave (plant family)

Forms: 
yākwà : yakwa + M.L
Glosses: 
dirty

Forms: 
yātyì : yatyi + M.L
Glosses: 
near

Forms: 
yātyí : yatyi + M.H
Glosses: 
close

Forms: 
yāvì : yavi + M.L
Glosses: 
hole

Forms: 
yāxì : yaxi + M.L
Glosses: 
thin

Forms: 
yāā : yaa + M
Glosses: 
chin

Forms: 
yāā : yaa + M
Glosses: 
music
song

Forms: 
yāākà : yaaka + M.L
Glosses: 
cob.silo

Forms: 
yāātà : yaata + M.L
Glosses: 
plow

Forms: 
yāātá : yaata + M.H
Glosses: 
old.inan

Forms: 
yī'à : yi'a + M.L
Glosses: 
thread

Forms: 
yīto : yito + M
Glosses: 


Forms: 
yīvì : yivi + M.L
Glosses: 
woven.rug

Forms: 
yīī : yii + M
Glosses: 
husband

Forms: 
yīītó xèèn : yiito xeen + M.H.L
Glosses: 
gun

Forms: 
yīīvì : yiivi + M.L
Glosses: 
petate

Forms: 
yīīvā : yiiva + M.M
ʒìvà : ʒiva + L.L
Glosses: 
herb

Forms: 
yīīvā yééná : yiiva yeena + M.M.H.H
Glosses: 
herb.sp

Forms: 
yō'ò : yo'o + M.L
Glosses: 
line

Forms: 
yōjōkwíá : yojokwia + M.M.H
Glosses: 
PN

Forms: 
yōòjò : yoojo + ML.L
Glosses: 
plain

Forms: 
yūkù : yuku + M.L
yūùkù : yuuku + ML.L
yūùkú : yuuku + ML.H
ʑūùkű : ʑuukű + ML
Glosses: 
plant

Forms: 
yūkūtátá : yukutata + M.M.H.H
Glosses: 
medicinal.herb

Forms: 
yūū ló'ò : yuu lo'o + M.H.L
Glosses: 
pebble

Forms: 
à : a + L
á : a + H
Glosses: 
??

Forms: 
à : a + L
á : a + H
Glosses: 
imp.polite?

Forms: 
à : a + L
ña : ña + NoTone
ña᷄ : ña + MH
ñà : ña + L
ñá : ña + H
ñā : ña + M
Glosses: 
3sg.f?

Forms: 
àlármá : alarma + L.H.H
ālármá : alarma + M.H.H
Glosses: 
alarm

Forms: 
ànjìn : anjin + L.L
Glosses: 
delicious

Forms: 
àná : ana + L.H
Glosses: 


Forms: 
àríná : arina + L.H.H
āríná : arina + M.H.H
Glosses: 
flour

Forms: 
á : a + H
â : a + HL
Glosses: 
??

Forms: 
á : a + H
ā : a + M
Glosses: 
q

Forms: 
á'í : a'i + H.H
á'ī : a'i + H.M
Glosses: 
if

Forms: 
ájà : aja + H.L
Glosses: 
wow

Forms: 
ándyīví : andyivi + H.M.H
Glosses: 


Forms: 
ándá : anda + H.H
Glosses: 
??

Forms: 
ánímà : anima + H.H.L
ánīmā : anima + H.M.M
ānímà : anima + M.H.L
Glosses: 
heart

Forms: 
ástráunáutá : astraunauta + H.H.H.H
Glosses: 
astronaut

Forms: 
áxìnì : axini + H.L.L
áxììnì : axiini + H.L.L
áxíìnīí : axiinii + H.HL.MH
āxììnì : axiini + M.L.L
Glosses: 
hat

Forms: 
áájó : aajo + H.H
Glosses: 
garlic

Forms: 
é : e + H
Glosses: 
??

Forms: 
éɾífísíó : eɾifisio + H.H.H.H
Glosses: 
building

Forms: 
ì : i + L
Glosses: 
?

Forms: 
ì'īní : i'ini + L.M.H
ī'ní : i'ni + M.H
Glosses: 
hot

Forms: 
ìchìká'nò : ichika'no + L.L.H.L
Glosses: 
road

Forms: 
ìchí : ichi + L.H
Glosses: 
dry.season

Forms: 
ìchí : ichi + L.H
Glosses: 
dry

Forms: 
ìiōó : iioo + LMH
Glosses: 
still

Forms: 
ìjā : ija + L.M
Glosses: 
day.after.tomorrow

Forms: 
ìn : in + L
ìnì : ini + L.L
ín : in + H
íní : ini + H.H
íníì : inii + H.HL
ínî : ini + H.HL
ínī : ini + H.M
íñí : iñi + H.H
îní : ini + HL.H
īn : in + M
īni : ini + M
īnì : ini + M.L
īní : ini + M.H
īnī : ini + M.M
īñī : iñi + M.M
īīni : iini + M
Glosses: 
inside

Forms: 
ìnglés : ingles + L.H
īnglés : ingles + M.H
Glosses: 
English

Forms: 
ìngà : inga + L.L
íngá : inga + H.H
īngā : inga + M.M
Glosses: 
different
next
other

Forms: 
ìstóriá : istoria + L.H.H
ìstóríā : istoria + L.H.HM
īstóríá : istoria + M.H.H
Glosses: 
story

Forms: 
ìtyà : itya + L.L
ítya : itya + H
ítyàn : ityan + H.L
īntàn : intan + M.L
ītyàn : ityan + M.L
ītyààn : ityaan + M.L
Glosses: 
tomorrow

Forms: 
ìtyí : ityi + L.H
Glosses: 


Forms: 
ìtyīò : ityio + L.ML
Glosses: 
?

Forms: 
ìxī : ixi + L.M
íxì : ixi + H.L
īxí : ixi + M.H
īxī : ixi + M.M
Glosses: 
hair

Forms: 
ìyó : iyo + L.H
Glosses: 
fear

Forms: 
ìì : ii + L
Glosses: 
holy

Forms: 
ììvì : iivi + L.L
Glosses: 
shrine

Forms: 
ììyá : iiya + L.H
īīyá : iiya + M.H
īīʑá : iiʑa + M.H
Glosses: 
sour

Forms: 
ìñò : iño + L.L
íìñò : iiño + HL.L
ʔíìɲò : ʔiiɲo + HL.L
Glosses: 
thorn

Forms: 
ìī : ii + LM
Glosses: 
still

Forms: 
í : i + H
Glosses: 


Forms: 
í : i + H
Glosses: 


Forms: 
íchì : ichi + H.L
Glosses: 
path
road

Forms: 
íló : ilo + H.H
ííló : iilo + H.H
īīlō : iilo + M.M
Glosses: 
knot
rabbit

Forms: 
ímpōrtántè : importante + H.M.H.L
īmpōrtánté : importante + M.M.H.H
Glosses: 
important

Forms: 
ínūún : inuun + H.MH
Glosses: 
same

Forms: 
ítchí : itchi + H.H
Glosses: 


Forms: 
ítchīdyì : itchidyi + H.M.L
Glosses: 


Forms: 
íty : ity + H
Glosses: 


Forms: 
ítyì : ityi + H.L
íītyī : iityi + HM.M
Glosses: 
candle

Forms: 
ítyí : ityi + H.H
Glosses: 
left

Forms: 
ítyī : ityi + H.M
Glosses: 


Forms: 
ívà : iva + H.L
Glosses: 
bitter

Forms: 
íìdòlò : iidolo + HL.L.L
Glosses: 
idol

Forms: 
íí : ii + H
Glosses: 


Forms: 
íí : ii + H
Glosses: 
and

Forms: 
íítá sì'ííní : iita si'iini + H.H.L.H.H
Glosses: 
afternoon.flower

Forms: 
íítī : iiti + H.M
Glosses: 


Forms: 
íñ : iñ + H
Glosses: 


Forms: 
íītyī : iityi + HM.M
Glosses: 
cornfield

Forms: 
ña : ña + NoTone
Glosses: 


Forms: 
ñaji'i : ñaji'i + NoTone
Glosses: 
wife

Forms: 
ñi : ñi + NoTone
Glosses: 


Forms: 
ñia : ñia + NoTone
ñà : ña + L
ñàà : ñaa + L
ñá : ña + H
ñáá : ñaa + H
ñáā : ñaa + HM
ñāà : ñaa + ML
Glosses: 
thing
what

Forms: 
ñijò' : ñijo' + L
Glosses: 


Forms: 
ñà : ña + L
ñàká : ñaka + L.H
ñàkáā : ñakaa + L.HM
ñàkā : ñaka + L.M
ñākā : ñaka + M.M
Glosses: 
thing

Forms: 
ñà : ña + L
ñàà : ñaa + L
ñá : ña + H
ñáá : ñaa + H
ñā : ña + M
ñāˈā : ñaˈa + M.M
ñǎ : ña + LH
Glosses: 
3sg.f
3sg.inan

Forms: 
ñà : ña + L
ñā : ña + M
Glosses: 
?

Forms: 
ñà' : ña' + L
ñà'à : ña'a + L.L
ñà'ā : ña'a + L.M
Glosses: 
belongings

Forms: 
ñà'á : ña'a + L.H
Glosses: 
property

Forms: 
ñàchǐví : ñachivi + L.LH.H
Glosses: 
fire.fan

Forms: 
ñàkīīnīn : ñakiinin + L.M.M
Glosses: 
drug

Forms: 
ñàmànì : ñamani + L.L.L
Glosses: 
favor?

Forms: 
ñàndyívà : ñandyiva + L.H.L
Glosses: 
Oaxaca

Forms: 
ñàndyīví : ñandyivi + L.M.H
ñándíví : ñandivi + H.H.H
Glosses: 
Earth

Forms: 
ñànī : ñani + L.M
Glosses: 
half

Forms: 
ñá : ña + H
Glosses: 
rel.female

Forms: 
ñá'à : ña'a + H.L
ñá'ā : ña'a + H.M
Glosses: 
be.there?

Forms: 
ñá'à : ña'a + H.L
ñá'ā : ña'a + H.M
ñáˈá : ñaˈa + H.H
ñā'à : ña'a + M.L
Glosses: 
woman

Forms: 
ñá'àn : ña'an + H.L
Glosses: 
something?

Forms: 
ñá'á : ña'a + H.H
Glosses: 


Forms: 
ñá'ìì : ña'ii + H.L
Glosses: 
holy.woman

Forms: 
ñá'ñó : ña'ño + H.H
Glosses: 
half

Forms: 
ñákūsìā : ñakusia + H.M.LM
Glosses: 
?

Forms: 
ñásí'ī : ñasi'i + H.H.M
Glosses: 
drunkard.f

Forms: 
ñáà : ñaa + HL
Glosses: 


Forms: 
ñì : ñi + L
Glosses: 


Forms: 
ñì'ì : ñi'i + L.L
Glosses: 


Forms: 
ñìná : ñina + L.H
Glosses: 
ghost

Forms: 
ñìáká : ñiaka + LH.H
Glosses: 
why

Forms: 
ñí : ñi + H
Glosses: 


Forms: 
ñò : ño + L
Glosses: 
?

Forms: 
ñù : ñu + L
ñùú : ñuu + LH
Glosses: 
on

Forms: 
ñù'ù : ñu'u + L.L
Glosses: 


Forms: 
ñù'ū : ñu'u + L.M
ñú'ún : ñu'un + H.H
Glosses: 


Forms: 
ñù'ūn : ñu'un + L.M
Glosses: 


Forms: 
ñùchí : ñuchi + L.H
ñùchī : ñuchi + L.M
ñúchí : ñuchi + H.H
ñūchī : ñuchi + M.M
Glosses: 
beautiful

Forms: 
ñùntyí : ñuntyi + L.H
Glosses: 
sand, gravel

Forms: 
ñùù : ñuu + L
ñùùn : ñuun + L
ɲùùn : ɲuun + L
Glosses: 
palm.tree

Forms: 
ñú'ùn : ñu'un + H.L
ñú'ún : ñu'un + H.H
ñúù'ùn : ñuu'un + HL.L
ñū'ùn : ñu'un + M.L
ɲúùnʔùn : ɲuunʔun + HL.L
Glosses: 
dirt
fire

Forms: 
ñú'ú : ñu'u + H.H
ñú'ún : ñu'un + H.H
ñū'ù : ñu'u + M.L
ñū'ùn : ñu'un + M.L
Glosses: 
very?

Forms: 
ñú'ūn jà'yī : ñu'un ja'yi + H.M.L.M
Glosses: 
be.pregnant

Forms: 
ñú'ūún : ñu'uun + H.MH
Glosses: 
ground

Forms: 
ñúúchí : ñuuchi + H.H
Glosses: 
honeybee

Forms: 
ñû ñū'ù : ñu ñu'u + HL.M.L
Glosses: 
fire.pit

Forms: 
ñā'mī : ña'mi + M.M
Glosses: 
sweet.potato

Forms: 
ñākòyó : ñakoyo + M.L.H
ñākòˈyó : ñakoˈyo + M.L.H
Glosses: 
mexico
mexico.city

Forms: 
ñānkàn : ñankan + M.L
Glosses: 
3s

Forms: 
ñāní : ñani + M.H
Glosses: 


Forms: 
ñānī : ñani + M.M
Glosses: 
??

Forms: 
ñānīmànì : ñanimani + M.M.L.L
Glosses: 
friend

Forms: 
ñāvìxì : ñavixi + M.L.L
Glosses: 
sweet

Forms: 
ñāñī : ñañi + M.M
Glosses: 
brother

Forms: 
ñāātátá : ñaatata + M.H.H
Glosses: 
medicine

Forms: 
ñāāxēē : ñaaxee + M.M
ɲāɕèèn : ɲaɕeen + M.L
Glosses: 
sharp.tool

Forms: 
ñī : ñi + M
Glosses: 


Forms: 
ñōō : ñoo + M
Glosses: 
village

Forms: 
ñū'ú vē'ē : ñu'u ve'e + M.H.M.M
Glosses: 
kitchen

Forms: 
ñūyív : ñuyiv + M.H
ñūyíví : ñuyivi + M.H.H
Glosses: 
world

Forms: 
ò : o + L
òkò íín : oko iin + L.L.H
Glosses: 
twenty one

Forms: 
ò : o + L
òn : on + L
ó : o + H
ón : on + H
ō : o + M
Glosses: 
contra.focus
just
really

Forms: 
ò : o + L
òn : on + L
ón : on + H
ō : o + M
Glosses: 
3s?

Forms: 
òkò : oko + L.L
óòkò : ooko + HL.L
ōkò : oko + M.L
ōòkò : ooko + ML.L
Glosses: 
twenty

Forms: 
ónī : oni + H.M
ùnì : uni + L.L
ùní : uni + L.H
ùùnì : uuni + L.L
únì : uni + H.L
úùnì : uuni + HL.L
ūnī : uni + M.M
ūùnì : uuni + ML.L
Glosses: 
three

Forms: 
órá : ora + H.H
Glosses: 
time

Forms: 
ù : u + L
ùn : un + L
ú : u + H
ǔn : un + LH
Glosses: 
neg?

Forms: 
ù'ù : u'u + L.L
Glosses: 


Forms: 
ùn : un + L
Glosses: 
?

Forms: 
ùn : un + L
ún : un + H
ūn : un + M
Glosses: 
neg

Forms: 
ùnjù : unju + L.L
ùnjú : unju + L.H
ūnjǔ : unju + M.LH
Glosses: 
negative

Forms: 
ùsì : usi + L.L
Glosses: 
ten

Forms: 
ùsì'în : usi'in + L.L.HL
Glosses: 
eleven

Forms: 
ùsí : usi + L.H
Glosses: 


Forms: 
ùùn : uun + L
Glosses: 


Forms: 
ùùn : uun + L
Glosses: 


Forms: 
ùˈùn : uˈun + L.L
ú'úùn : u'uun + H.HL
Glosses: 
five

Forms: 
úù : uu + HL
Glosses: 


Forms: 
úújú : uuju + H.H
Glosses: 
deer

Forms: 
ā và'ā : a va'a + M.L.M
Glosses: 
please

Forms: 
ājó : ajo + M.H
Glosses: 
garlic

Forms: 
āliēníjènàs : alienijenas + M.M.H.L.L
Glosses: 
aliens

Forms: 
āndyīvi : andyivi + M.M
Glosses: 
sky

Forms: 
ānávélà : anavela + M.H.H.L
Glosses: 


Forms: 
ārdīìyà : ardiiya + M.ML.L
Glosses: 
squirrel

Forms: 
āspīrādórá : aspiradora + M.M.M.H.H
Glosses: 
vacuum

Forms: 
āsāfátá : asafata + M.M.H.H
Glosses: 
flight.attendant.fem

Forms: 
āsāváchè : asavache + M.M.H.L
Glosses: 
Asavache

Forms: 
āvāltíísó : avaltiiso + M.M.H.H
Glosses: 
baptism

Forms: 
ē'vè : e've + M.L
Glosses: 
hurt

Forms: 
ēlēfánté : elefante + M.M.H.H
Glosses: 
elephant

Forms: 
ēmá : ema + M.H
Glosses: 
Emma

Forms: 
ēskwélá : eskwela + M.H.H
Glosses: 
school

Forms: 
ēskóvá : eskova + M.H.H
Glosses: 
broom

Forms: 
ēskālérá : eskalera + M.M.H.H
ēskāléérá : eskaleera + M.M.H.H
Glosses: 
ladder

Forms: 
ēspéjó : espejo + M.H.H
Glosses: 
glass
mirror

Forms: 
ēspāñôl : español + M.M.HL
Glosses: 
Spanish

Forms: 
ēstāsión : estasion + M.M.H
Glosses: 
season

Forms: 
ēvè : eve + M.L
Glosses: 


Forms: 
ēvē : eve + M.M
Glosses: 


Forms: 
ēēvè : eeve + M.L
Glosses: 


Forms: 
ēēvē : eeve + M.M
Glosses: 


Forms: 
ī : i + M
Glosses: 


Forms: 
ī'à : i'a + M.L
Glosses: 
salty

Forms: 
īchì : ichi + M.L
Glosses: 
thirsty

Forms: 
īchì : ichi + M.L
Glosses: 
road
way

Forms: 
īchìn : ichin + M.L
Glosses: 
thirsty

Forms: 
īntú'ún : intu'un + M.H.H
Glosses: 
only

Forms: 
īní : ini + M.H
Glosses: 
whole

Forms: 
ītyí : ityi + M.H
Glosses: 
?

Forms: 
ītyā : itya + M.M
īītyā : iitya + M.M
Glosses: 
grass

Forms: 
īxí nùn : ixi nun + M.H.L
īxí nùùn : ixi nuun + M.H.L
Glosses: 
eyelash

Forms: 
īxí yū'ùn : ixi yu'un + M.H.M.L
Glosses: 
facial.hair

Forms: 
īìn : iin + ML
Glosses: 
nine

Forms: 
īìñò : iiño + ML.L
Glosses: 
six

Forms: 
īīní : iini + M.H
Glosses: 


Forms: 
īīnī : iini + M.M
Glosses: 


Forms: 
īītā víìlò : iita viilo + M.M.HL.L
Glosses: 
geranium

Forms: 
īˈní : iˈni + M.H
Glosses: 
warm?

Forms: 
ōktubrén : oktubren + M.H
Glosses: 
October

Forms: 
ū : u + M
Glosses: 


Forms: 
ūnīvērsīdád : universidad + M.M.M.M.H
Glosses: 
University

Forms: 
ūùsà : uusa + ML.L
Glosses: 
seven

Forms: 
ṅdzītá : ṅdzita + M.H
Glosses: 


